### enhu2.foma ###

# Vowels
define Vowel [ a | á | e | é | i | í | o |ó | u | ú | ü | ű | ö | ő | A | Á | E | É | I | Í | O | Ó | U | Ú | Ü | Ű | Ö | Ő ];
define Cons [ b | c | č | ć | d | f | g | h | j | k | l | m | n | p | q | r | s | t | v | w | x | y | z | B | C | D | E | F | G | H | J | K | L | M | N | P | Q | R | S | T | V | W | X | Y | Z ];
define Consk [ b | c | č | ć | d | f | g | h | j | k | l | m | n | p | q | r | s | t | v | w | x | y | z | B | C | D | E | F | G | H | J | K | L | M | N | P | Q | R | S | T | V | W | X | Y | Z | %- ];
define Consnosz [ b | c | č | ć | d | f | g | h | j | k | l | m | n | p | q | r | t | v | w | x | y | B | C | D | E | F | G | H | J | K | L | M | N | P | Q | R | T | V | W | X | Y ];
define Consnoszk [ b | c | č | ć | d | f | g | h | j | k | l | m | n | p | q | r | t | v | w | x | y | B | C | D | E | F | G | H | J | K | L | M | N | P | Q | R | T | V | W | X | Y | %- ];
define Consgat [ d | g | n | r | s | t | v | D | G | N | R | S | T | V ];
define Consgat1 [ d | g | g y | k | n | p | r | s | t | t y | v | D | G | G Y | K | N | P | R | S | T | T Y | V ];
define Consgat2 [ d | f | g | g y | k | n | p | r | s | t | t y | v | D | F | G | G Y | K | N | P | R | S | T | T Y | V ];
define Conssz [ s | z | s z | S | Z | S Z ];
define Consjlnr [ j | l | n | r | J | L | N | R ];
define Constnelkul [ b | d | f | g | k | p | v | Cons t | B | D | F | G | K | P | V | Cons T ];
define BackVowel [ a | á | o | ó | u | ú | A | Á | O | Ó | U | Ú ];
define FrontUnroundedVowel [ e | é | i | í | ü | ű | E | É | I | Í | Ü | Ű ];
define Front1UnroundedVowel [ e | é | i | í | E | É | I | Í  ];
define FrontRoundedVowel [ ö | ő | Ö | Ő ];
define Front1RoundedVowel [ ö | ő | ü | ű | Ö | Ő | Ü | Ű ];
define FrontVowel [ e | é | i | í | ü | ű | ö | ő | E | É | I | Í | Ü | Ű | Ö | Ő ];

define Filter1 ~[ $[ %+Rep \[%+Imper]* %+Rep ] |  $[ %+Imper \[%+Rep]* %+Imper ] ]; 
define HarmRulenook §igeoo§ -> ó // .#. \"^"* BackVowel \Vowel* "^" ?* _ ,,
                   §igeoo§ -> ő // .#. \"^"* FrontVowel \Vowel* "^" ?* _ ;
define HarmRulenookmely §igeoomely§ -> ó // .#. \"^"* BackVowel \Vowel* "^" ?* _ ,,
                   §igeoomely§ -> ó // .#. \"^"* FrontVowel \Vowel* "^" ?* _ ;
define HarmRuleAAA §AAA§ -> a // .#. \"^"* BackVowel \Vowel* "^" ?* _ ,,
                   §AAA§ -> e // .#. \"^"* FrontVowel \Vowel* "^" ?* _ ;

define HarmRuleAA §AA§ -> a // .#. \"^"* BackVowel \Vowel* "^" ?* _ ,,
                  §AA§ -> e // .#. \"^"* FrontVowel \Vowel* "^" ?* _ ;
 
define HarmRuleIgeo §igeo§ -> e // .#. \"^"* FrontUnroundedVowel \Vowel* "^" ?* _    ,,
                    §igeo§ -> ö // .#. \"^"* FrontRoundedVowel \Vowel* "^" ?* _    ,,
                    §igeo§ -> o // .#. \"^"* BackVowel \Vowel* "^" ?* _     ;
define HarmRuleIgeoue §igeoue§ -> e // .#. \"^"* Front1UnroundedVowel \Vowel* "^" ?* _    ,,
                    §igeoue§ -> ö // .#. \"^"* Front1RoundedVowel \Vowel* "^" ?* _    ,,
                    §igeoue§ -> o // .#. \"^"* BackVowel \Vowel* "^" ?* _     ;
define HarmRuleIgeou §igeou§ -> e // .#. \"^"* Front1UnroundedVowel \Vowel* "^" ?* _    ,,
                    §igeou§ -> ö // .#. \"^"* Front1RoundedVowel \Vowel* "^" ?* _    ,,
                    §igeou§ -> o // .#. \"^"* BackVowel \Vowel* "^" ?* _     ;
define HarmRuleIgeoe §igeoe§ -> e // .#. \"^"* FrontUnroundedVowel \Vowel* "^" ?* _    ,,
                    §igeoe§ -> e // .#. \"^"* FrontRoundedVowel \Vowel* "^" ?* _    ,,
                    §igeoe§ -> o // .#. \"^"* BackVowel \Vowel* "^" ?* _     ;
define HarmRuleIgeo2 §igeo2§ -> e // .#. \"^"* FrontUnroundedVowel \Vowel* "^" ?* _   ?*  ,,
                    §igeo2§ -> ö // .#. \"^"* FrontRoundedVowel \Vowel* "^" ?* _    ,,
                    §igeo2§ -> o // .#. \"^"* BackVowel \Vowel* "^" ?* _    ;
define HarmRuleIgeo3 §igeo3§ -> e // .#. \"^"* Front1UnroundedVowel \Vowel* "^" ?* _    ,,
                    §igeo3§ -> ö // .#. \"^"* Front1RoundedVowel \Vowel* "^" ?* _    ,,
                    §igeo3§ -> o // .#. \"^"* BackVowel \Vowel* "^" ?* _     ;

define HarmRuleIgeu §igeu§ -> u // .#. \"^"* BackVowel \Vowel* "^" ?* _ ,,
                    §igeu§ -> ü // .#. \"^"* FrontVowel \Vowel* "^" ?* _ ;
define HarmRuleIgeuo §igeuo§ -> o // .#. \"^"* BackVowel \Vowel* "^" ?* _ ,,
                    §igeuo§ -> ö // .#. \"^"* FrontVowel \Vowel* "^" ?* _ ;

define HarmRuleIgea §igea§ -> e // .#. \"^"* FrontVowel \Vowel* "^" ?* _   ?*  ,,
                    §igea§ -> a // .#. \"^"* BackVowel \Vowel* "^" ?* _  ?*  ;

define HarmRuleIgeaa §igeaa§ -> é // .#. \"^"* FrontVowel \Vowel* "^" ?* _   ?*  ,,
                    §igeaa§ -> á // .#. \"^"* BackVowel \Vowel* "^" ?* _  ?*  ;

define HarmRuleIgee §igee§ -> e // .#. \"^"* FrontUnroundedVowel \Vowel* "^" ?* _   ,,
                    §igee§ -> ö // .#. \"^"* FrontRoundedVowel \Vowel* "^" ?* _  ,,
                    §igee§ -> o // .#. \"^"* BackVowel \Vowel* "^" ?* _   ;
define HarmRuleIgeija1 §igeija1§ -> i // .#. \"^"* FrontVowel \Vowel* "^" ?* _   ,,
                     §igeija1§ -> %$ a // .#. \"^"* BackVowel Cons* [ s z ] %^ _   .o. 
                     §igeija1§ -> %$ a // .#. \"^"* BackVowel Cons* [ z s ] %^ _   .o.
                     §igeija1§ -> j a // .#. \"^"* BackVowel \Vowel*  "^" ?* [ Consnosz ] %^ _   .o. 
                     §igeija1§ -> s a // .#. \"^"* BackVowel \Vowel*  "^" ?* s %^ _   .o. 
                     §igeija1§ -> z a // .#. \"^"* BackVowel \Vowel*  "^" ?* z %^  _   .o. 
                     §igeija1§ -> j a // .#. \"^"* BackVowel Cons* [ Consnosz ]+ %^ _   .o. 
                     §igeija1§ -> a // .#. \"^"* BackVowel Cons* [ s s | z z ] %^ _   .o. 
                     §igeija1§ -> s a // .#. \"^"* BackVowel Cons* s %^ _   .o. 
                     §igeija1§ -> z a // .#. \"^"* BackVowel Cons* z %^ _   .o.
                      z -> s  || [ s | S ] _ %^ %$ .o.
                     %$ -> z  || [ s | S ] s %^ _ .o.
                     s -> z  || z _ %^ %$ .o.
                     %$ -> s  || z z %^ _ ;
define HarmRuleIgeija2 §igeija2§ -> i // .#. \"^"* FrontVowel \Vowel* "^" ?* _   ,,
                     §igeija2§ -> %$ a // .#. \"^"* BackVowel Consk* [ s z ] %^ _   .o. 
                     §igeija2§ -> %$ a // .#. \"^"* BackVowel Consk* [ z s ] %^ _   .o.
                     §igeija2§ -> j a // .#. \"^"* BackVowel \Vowel*  "^" ?* [ Consnoszk ] %^ _   .o. 
                     §igeija2§ -> s a // .#. \"^"* BackVowel \Vowel*  "^" ?* s %^ _   .o. 
                     §igeija2§ -> z a // .#. \"^"* BackVowel \Vowel*  "^" ?* z %^  _   .o. 
                     §igeija2§ -> j a // .#. \"^"* BackVowel Consk* [ Consnoszk ]+ %^ _   .o. 
                     §igeija2§ -> a // .#. \"^"* BackVowel Consk* [ s s | z z ] %^ _   .o. 
                     §igeija2§ -> s a // .#. \"^"* BackVowel Consk* s %^ _   .o. 
                     §igeija2§ -> z a // .#. \"^"* BackVowel Consk* z %^ _   .o.
                      z -> s  || [ s | S ] _ %^ %$ .o.
                     %$ -> z  || [ s | S ] s %^ _ .o.
                     s -> z  || z _ %^ %$ .o.
                     %$ -> s  || z z %^ _ ;
define HarmRuleIgejatokitek1 §igejatokitek1§ -> i t e k // .#. \"^"* FrontVowel \Vowel* "^" ?* _  ,,
                     §igejatokitek1§ -> %$ á t o k // .#. \"^"* BackVowel \Vowel* [ s z ] %^ _   .o. 
                     §igejatokitek1§ -> %$ á t o k // .#. \"^"* BackVowel \Vowel* [ z s ]  %^  _   .o. 
                     §igejatokitek1§ -> á t o k // .#. \"^"* BackVowel  \Vowel*  "^" ?* [ s s | z z | S S | Z Z ] %^ _   .o. 
                     §igejatokitek1§ -> s á t o k // .#. \"^"* BackVowel  \Vowel*  "^" ?* s %^ _   .o. 
                     §igejatokitek1§ -> z á t o k // .#. \"^"* BackVowel  \Vowel*  "^" ?* z %^  _   .o. 
                     §igejatokitek1§ -> j á t o k // .#. \"^"* BackVowel  \Vowel* "^" ?* Consnosz+ %^ _   .o. 
                     §igejatokitek1§ -> á t o k // .#. \"^"* BackVowel   Cons* [ s s | z z ] %^ _   .o. 
                     §igejatokitek1§ -> s á t o k // .#. \"^"* BackVowel   Cons* s %^ _   .o. 
                     §igejatokitek1§ -> z á t o k // .#. \"^"* BackVowel   Cons* z %^  _   .o. 
                     §igejatokitek1§ -> j á t o k // .#. \"^"* BackVowel   Cons* Consnosz+ %^ _   .o.
                     z -> s  || [ s | S ] _ %^ %$ .o.
                     %$ -> z  || [ s | S ] s %^ _ .o.
                     s -> z  || [ z | Z ] _ %^ %$ .o.
                     %$ -> s  || [ z | Z ] z %^ _ ;
define HarmRuleIgejakik1 §igejakik1§ -> i k // .#. \"^"* FrontVowel \Vowel* "^" ?* _   ,,
                     §igejakik1§ -> %$ á k // .#. \"^"* BackVowel  \Vowel* [ s z ] %^ _  .o. 
                     §igejakik1§ -> %$ á k // .#. \"^"* BackVowel  \Vowel* [ z s ] %^ _  .o. 
                     §igejakik1§ -> s á k // .#. \"^"* BackVowel  \Vowel*  "^" ?* s %^ _  .o. 
                     §igejakik1§ -> z á k // .#. \"^"* BackVowel  \Vowel*  "^" ?* z %^ _  .o. 
                     §igejakik1§ -> j á k // .#. \"^"* BackVowel \Vowel*  "^" ?* [ Consnosz ]+ %^  _  .o. 
                     §igejakik1§ -> á k // .#. \"^"* BackVowel Cons* [ s s | z z ] %^ _  .o. 
                     §igejakik1§ -> s á k // .#. \"^"* BackVowel Cons* s %^ _  .o. 
                     §igejakik1§ -> z á k // .#. \"^"* BackVowel Cons* z  %^ _  .o. 
                     §igejakik1§ -> j á k // .#. \"^"* BackVowel Cons* [ Consnosz ]+ %^  _  .o. 
                     z -> s  || s _ %^ %$ .o.
                     %$ -> z  || s s %^ _ .o.
                     s -> z  || z _ %^ %$ .o.
                     %$ -> s  || z z %^ _ ;
define HarmRuleIgejatokitek2 §igejatokitek2§ -> i t e k // .#. \"^"* FrontVowel \Vowel* "^" ?* _  ,,
                     §igejatokitek2§ -> %$ á t o k // .#. \"^"* BackVowel \Vowel* [ s z ] %^ _   .o. 
                     §igejatokitek2§ -> %$ á t o k // .#. \"^"* BackVowel \Vowel* [ z s ]  %^  _   .o. 
                     §igejatokitek2§ -> á t o k // .#. \"^"* BackVowel  \Vowel*  "^" ?* [ s s | z z | S S | Z Z ] %^ _   .o. 
                     §igejatokitek2§ -> s á t o k // .#. \"^"* BackVowel  \Vowel*  "^" ?* s %^ _   .o. 
                     §igejatokitek2§ -> z á t o k // .#. \"^"* BackVowel  \Vowel*  "^" ?* z %^  _   .o. 
                     §igejatokitek2§ -> j á t o k // .#. \"^"* BackVowel  \Vowel* "^" ?* Consnoszk+ %^ _   .o. 
                     §igejatokitek2§ -> á t o k // .#. \"^"* BackVowel   Consk* [ s s | z z ] %^ _   .o. 
                     §igejatokitek2§ -> s á t o k // .#. \"^"* BackVowel   Consk* s %^ _   .o. 
                     §igejatokitek2§ -> z á t o k // .#. \"^"* BackVowel   Consk* z %^  _   .o. 
                     §igejatokitek2§ -> j á t o k // .#. \"^"* BackVowel   Consk* Consnoszk+ %^ _   .o.
                     z -> s  || [ s | S ] _ %^ %$ .o.
                     %$ -> z  || [ s | S ] s %^ _ .o.
                     s -> z  || [ z | Z ] _ %^ %$ .o.
                     %$ -> s  || [ z | Z ] z %^ _ ;
define HarmRuleIgejakik2 §igejakik2§ -> i k // .#. \"^"* FrontVowel \Vowel* "^" ?* _   ,,
                     §igejakik2§ -> %$ á k // .#. \"^"* BackVowel  \Vowel* [ s z ] %^ _  .o. 
                     §igejakik2§ -> %$ á k // .#. \"^"* BackVowel  \Vowel* [ z s ] %^ _  .o. 
                     §igejakik2§ -> s á k // .#. \"^"* BackVowel  \Vowel*  "^" ?* s %^ _  .o. 
                     §igejakik2§ -> z á k // .#. \"^"* BackVowel  \Vowel*  "^" ?* z %^ _  .o. 
                     §igejakik2§ -> j á k // .#. \"^"* BackVowel \Vowel*  "^" ?* [ Consnoszk ]+ %^  _  .o. 
                     §igejakik2§ -> á k // .#. \"^"* BackVowel Consk* [ s s | z z ] %^ _  .o. 
                     §igejakik2§ -> s á k // .#. \"^"* BackVowel Consk* s %^ _  .o. 
                     §igejakik2§ -> z á k // .#. \"^"* BackVowel Consk* z  %^ _  .o. 
                     §igejakik2§ -> j á k // .#. \"^"* BackVowel Consk* [ Consnoszk ]+ %^  _  .o. 
                     z -> s  || s _ %^ %$ .o.
                     %$ -> z  || s s %^ _ .o.
                     s -> z  || z _ %^ %$ .o.
                     %$ -> s  || z z %^ _ ;

#bocsát, lát, fut       
define HarmRulesj    §sj§ -> 0 // d %^ _ d .o.
                     §sj§ -> s // [ ű | í | Ű | Í | [ Cons %^ ] | Cons ] t %^ _ .o.
                     §sj§ -> s // [ Vowel s ] %^ _ .o.
                     §sj§ -> %! // [ \ű & \í & \[ Cons %^ ] & \Cons ] t %^ _  Cons  .o.
                     §sj§ -> %$ // [ \ű & \í & \[ Cons %^ ] & \Cons ] t %^ _ [ 0 | Vowel ] .o.
                     §sj§ -> 0 // [ \s & \d ] z %^ _ d .o.
                     §sj§ -> z // [ \s & \d ] z %^ _ \d* .o.
                     §sj§ -> %( // s z %^ _ .o.
                     §sj§ -> %) // d z %^ _ .o.
                     §sj§ -> j  // \t %^ _ .o.
                     t %^ %$ -> s s %^ .o.
                     t %^ %! ->  s %^ .o.
                     s z %^ %( -> s s z .o.
                     d z %^ %) -> d d z ;
define HarmRulesj1   §sj1§ -> %( // [ s z t ] %^ _ Cons .o.
                     §sj1§ -> %$ // [ s z t ] %^ _ [ \Cons | 0 ] .o.
                     §sj1§ -> j  // \[ s z t ] %^ _ .o.
                     s z t %^ %$ -> s s z %^ .o.
                     s z t %^ %( -> s z %^ ;
define HarmRulesj2   §sj2§ -> s // [ Cons t ] %^ _ .o.
                     §sj2§ -> j  // \[ Cons t ] %^ _ ;
#tát
define HarmRulesj3    §sj3§ -> 0 // d %^ _ d .o.
                     §sj3§ -> s // [ á | ű | í | [ Cons %^ ] | Cons ] t %^ _ .o.
                     §sj3§ -> %! // [ \á & \ű & \í & \[ Cons %^ ] & \Cons ] t %^ _  Cons  .o.
                     §sj3§ -> %$ // [ \á & \ű & \í & \[ Cons %^ ] & \Cons ] t %^ _ [ 0 | Vowel ] .o.
                     §sj3§ -> 0 // \s z %^ _ d .o.
                     §sj3§ -> z // \s z %^ _ \d* .o.
                     §sj3§ -> %( // s z %^ _ .o.
                     §sj3§ -> j  // \t %^ _ .o.
                     t %^ %$ -> s s %^ .o.
                     t %^ %! ->  s %^ .o.
                     s z %^ %( -> s s z ;
#fest
define HarmRulesj4    §sj4§ -> 0 // d %^ _ d .o.
                     §sj4§ -> %- // [ ű | í | [ Cons %^ ] | Cons ] t %^ _ d .o.
                     §sj4§ -> %+ // [ ű | í | [ Cons %^ ] | Cons ] t %^ _ [ \d | 0 ].o.
                     §sj4§ -> %! // [ \ű & \í & \[ Cons %^ ] & \Cons ] t %^ _ Cons  .o.
                     §sj4§ -> %$ // [ \ű & \í & \[ Cons %^ ] & \Cons ] t %^ _ [ 0 | Vowel ] .o.
                     §sj4§ -> 0 // \s z %^ _ d .o.
                     §sj4§ -> z // \s z %^ _ \d* .o.
                     §sj4§ -> %( // s z %^ _ .o.
                     §sj4§ -> j  // \t %^ _ .o.
                     t %^ %$ -> s s %^ .o.
                     t %^ %+ ->  s %^ .o.
                     t %^ %- ->  0 %^ .o.
                     t %^ %! ->  s %^ .o.
                     s z %^ %( -> s s z ;
define HarmRuleess   §ess§ -> s //  [ t | s | T | S ] %^ _  .o.
                     §ess§ -> 0 //  [ \t & \s ] %^ _  ;
# j,l,n,r után t, többi után ett, ott, ött
define HarmRuleIgetattet §igetattet§ ->  0 // .#. \"^"* ?* Vowel [ n y ] "^" _ .o.
                     §igetattet§ ->  e t // .#. \"^"* Front1UnroundedVowel \Vowel* "^" ?* \Consjlnr %^ _   ,,
                     §igetattet§ ->  e t // .#. \"^"* Front1UnroundedVowel \Vowel* \Consjlnr "^" _   ,,
                     §igetattet§ ->  ö t // .#. \"^"* Front1RoundedVowel \Vowel* "^" ?* \Consjlnr %^ _   ,,
                     §igetattet§ ->  ö t // .#. \"^"* Front1RoundedVowel \Vowel* \Consjlnr "^" _   ,,
                     §igetattet§ ->  o t // .#. \"^"* BackVowel \Vowel* "^" ?* \Consjlnr %^ _   ,,
                     §igetattet§ ->  o t // .#. \"^"* BackVowel \Vowel* \Consjlnr "^" _   ,,
                     §igetattet§ ->  0 // .#. \"^"* ?* Consjlnr "^" _  ,,
                     §igetattet§ ->  0 // .#. \"^"* ?* Vowel "^" _  ;
define HarmRuleIgetattetoe §igetattetoe§ ->  0 // .#. \"^"* ?* Vowel [ n y ] "^" _ .o.
                     §igetattetoe§ ->  e t // .#. \"^"* Front1UnroundedVowel \Vowel* "^" ?* \Consjlnr %^ _   ,,
                     §igetattetoe§ ->  e t // .#. \"^"* Front1UnroundedVowel \Vowel* \Consjlnr "^" _   ,,
                     §igetattetoe§ ->  e t // .#. \"^"* Front1RoundedVowel \Vowel* "^" ?* \Consjlnr %^ _   ,,
                     §igetattetoe§ ->  e t // .#. \"^"* Front1RoundedVowel \Vowel* \Consjlnr "^" _   ,,
                     §igetattetoe§ ->  o t // .#. \"^"* BackVowel \Vowel* "^" ?* \Consjlnr %^ _   ,,
                     §igetattetoe§ ->  o t // .#. \"^"* BackVowel \Vowel* \Consjlnr "^" _   ,,
                     §igetattetoe§ ->  0 // .#. \"^"* ?* Consjlnr "^" _  ,,
                     §igetattetoe§ ->  0 // .#. \"^"* ?* Vowel "^" _  ;

define HarmRuleelol §igeelol§ -> o // .#. \"^"* BackVowel \Vowel* "^" ?* _ ,,
                  §igeelol§ -> e // .#. \"^"* FrontVowel \Vowel* "^" ?* _ ;
define HarmRuleae §ae§ -> a // .#. \"^"* BackVowel \Vowel*  "^" ?*  _ ,,
                  §ae§ -> e // .#. \"^"* FrontVowel \Vowel* "^" ?* _ ;
define HarmRuleeo §eo§ -> o // .#. \"^"* BackVowel \Vowel*  "^"  ?* _ ,,
                  §eo§ -> e // .#. \"^"* FrontVowel \Vowel* "^" ?* _ ;
define HarmRulefelteo §felteo§ -> o // .#. \"^"* [ á | ó | ú ] \Vowel* Consgat+ "^"  ?* _ ,,
                  §felteo§ -> e // .#. \"^"*  [ é | í ] \Vowel* Consgat+  "^" ?* _ ,,
                 §felteo§ -> ö // .#. \"^"*  [ ő | ű ] \Vowel* Consgat+ "^" ?* _ .o.
                 §felteo§ -> 0 // .#. \"^"* Vowel \Vowel* Consgat* "^" ?* _ ;
define HarmRulefelteo1 §felteo1§ -> o // .#. \"^"* [ a | á | o | ó | u | ú ] \Vowel* Consgat1+  "^"  ?* _ ,,
                  §felteo1§ -> e // .#. \"^"* [ e | é | i | í ] \Vowel* Consgat1+  "^" ?* _ ,,
                 §felteo1§ -> ö // .#. \"^"* [ ö | ő | ü | ű ] \Vowel* Consgat1+  "^" ?* _ .o.
                 §felteo1§ -> 0 // .#. \"^"* Vowel \Vowel* Consgat* "^" ?* _ ;
define HarmRulefelteo2 §felteo2§ -> o // .#. \"^"* [ á | ó | ú ] \Vowel* Consgat+  "^"  ?* _ ,,
                  §felteo2§ -> e // .#. \"^"* [ é ] \Vowel* Consgat+  "^" ?* _ ,,
                 §felteo2§ -> ö // .#. \"^"* [ ő | ű ] \Vowel* Consgat+  "^" ?* _ .o.
                 §felteo2§ -> 0 // .#. \"^"* Vowel \Vowel* Consgat* "^" ?* _ ;
define HarmRulefelteo3 §felteo3§ -> o // .#. \"^"* [ a | á | o | ó | u | ú ] \Vowel* Consgat2+  "^"  ?* _ ,,
                  §felteo3§ -> e // .#. \"^"* [ e | é | i | í ] \Vowel* Consgat2+  "^" ?* _ ,,
                 §felteo3§ -> ö // .#. \"^"* [ ö | ő | ü | ű ] \Vowel* Consgat2+  "^" ?* _ .o.
                 §felteo3§ -> 0 // .#. \"^"* Vowel \Vowel* Consgat2* "^" ?* _ ;
define HarmRuleaen   §aen§ -> a // .#. \"^"* BackVowel \Vowel*  "^" ?*  _ ,,
                  §aen§ -> e // .#. \"^"* FrontVowel \Vowel* "^" ?* _ ;
define HarmRuleaet   §aet§ -> a // .#. \"^"* BackVowel \Vowel*  "^" ?*  _ ,,
                  §aet§ -> e // .#. \"^"* FrontVowel \Vowel* "^" ?* _ ;
define HarmRuleoe2   §oe2§ -> o // .#. \"^"* BackVowel \Vowel*  "^" ?*  _ ,,
                  §oe2§ -> e // .#. \"^"* FrontVowel \Vowel* "^" ?* _ ;
define HarmRuleoeue   §oeue§ -> o // .#. \"^"* BackVowel \Vowel*  "^" ?*  _ ,,
                  §oeue§ -> e // .#. \"^"* Front1UnroundedVowel \Vowel* "^" ?* _ ,,
                  §oeue§ -> ö // .#. \"^"* Front1RoundedVowel \Vowel* "^" ?* _ ;
define HarmRuleae2   §ae2§ -> a // .#. \"^"* BackVowel \Vowel*  "^" ?*  _ ,,
                  §ae2§ -> e // .#. \"^"* FrontVowel \Vowel* "^" ?* _ ;
define HarmRuleAAAmely §AAAmely§ -> a // .#. \"^"* BackVowel \Vowel* "^" ?* _ ,,
                   §AAAmely§ -> a // .#. \"^"* FrontVowel \Vowel* "^" ?* _ ;

define HarmRuleAAmely §AAmely§ -> a // .#. \"^"* BackVowel \Vowel* "^" ?* _ ,,
                  §AAmely§ -> a // .#. \"^"* FrontVowel \Vowel* "^" ?* _ ;
 
define HarmRuleIgeomely §igeomely§ -> o // .#. \"^"* FrontUnroundedVowel \Vowel* "^" ?* _    ,,
                    §igeomely§ -> o // .#. \"^"* FrontRoundedVowel \Vowel* "^" ?* _    ,,
                    §igeomely§ -> o // .#. \"^"* BackVowel \Vowel* "^" ?* _     ;
define HarmRuleIgeo2mely §igeo2mely§ -> o // .#. \"^"* FrontUnroundedVowel \Vowel* "^" ?* _   ?*  ,,
                    §igeo2mely§ -> o // .#. \"^"* FrontRoundedVowel \Vowel* "^" ?* _    ,,
                    §igeo2mely§ -> o // .#. \"^"* BackVowel \Vowel* "^" ?* _    ;

define HarmRuleIgeumely §igeumely§ -> u // .#. \"^"* BackVowel \Vowel* "^" ?* _ ,,
                    §igeumely§ -> u // .#. \"^"* FrontVowel \Vowel* "^" ?* _ ;
define HarmRuleIgeuomely §igeuomely§ -> o // .#. \"^"* BackVowel \Vowel* "^" ?* _ ,,
                    §igeuomely§ -> o // .#. \"^"* FrontVowel \Vowel* "^" ?* _ ;

define HarmRuleIgeamely §igeamely§ -> a // .#. \"^"* FrontVowel \Vowel* "^" ?* _   ?*  ,,
                    §igeamely§ -> a // .#. \"^"* BackVowel \Vowel* "^" ?* _  ?*  ;

define HarmRuleIgeaamely §igeaamely§ -> á // .#. \"^"* FrontVowel \Vowel* "^" ?* _   ?*  ,,
                    §igeaamely§ -> á // .#. \"^"* BackVowel \Vowel* "^" ?* _  ?*  ;

define HarmRuleIgeemely §igeemely§ -> o // .#. \"^"* FrontUnroundedVowel \Vowel* "^" ?* _   ,,
                    §igeemely§ -> o // .#. \"^"* FrontRoundedVowel \Vowel* "^" ?* _  ,,
                    §igeemely§ -> o // .#. \"^"* BackVowel \Vowel* "^" ?* _   ;
define HarmRuleIgeija1mely  §igeija1mely§ -> j a // Vowel Consnosz*  "^" _ .o. 
                     §igeija1mely§ -> s a // Vowel s*  "^" _   .o. 
                     §igeija1mely§ -> z a // Vowel z*  "^" _   ; 
define HarmRuleIgejatokitek1mely  §igejatokitek1mely§ -> %$ á t o k // .#. \"^"* Vowel  [ s z ] %^ _   .o. 
                     §igejatokitek1mely§ -> %$ á t o k // .#. \"^"* Vowel [ z s ]  %^  _   .o. 
                     §igejatokitek1mely§ -> s á t o k // .#. \"^"* Vowel  \Vowel*  "^" ?* s+ %^ _   .o. 
                     §igejatokitek1mely§ -> á t o k // .#. \"^"* Vowel  \Vowel*  "^" ?* z z %^  _   .o. 
                     §igejatokitek1mely§ -> z á t o k // .#. \"^"* Vowel  \Vowel*  "^" ?* z %^  _   .o. 
                     §igejatokitek1mely§ -> j á t o k // .#. \"^"* Vowel  \Vowel* "^" ?* [ Consnosz+ | Vowel ] %^ _   .o. 
                     §igejatokitek1mely§ -> s á t o k // .#. \"^"* Vowel   Cons* s+ %^ _   .o. 
                     §igejatokitek1mely§ ->  á t o k // .#. \"^"* Vowel   Cons* z z %^  _   .o. 
                     §igejatokitek1mely§ -> z á t o k // .#. \"^"* Vowel   Cons* z %^  _   .o. 
                     §igejatokitek1mely§ -> j á t o k // .#. \"^"* Vowel   Cons* [ Consnosz+ | Vowel ] %^ _   .o.
                     z -> s  || s _ %^ %$ .o.
                     %$ -> z  || s s %^ _ .o.
                     s -> z  || z _ %^ %$ .o.
                     %$ -> s  || z z %^ _ ;

define HarmRuleIgejakik1mely §igejakik1mely§ -> %$ á k // .#. \"^"* Vowel [ s z ] %^ _    .o. 
                     §igejakik1mely§ -> %$ á k // .#. \"^"* Vowel [ z s ] %^ _    .o. 
                     §igejakik1mely§ -> s á k // .#. \"^"* Vowel  \Vowel*  "^" ?* s %^ _    .o. 
                     §igejakik1mely§ -> z á k // .#. \"^"* Vowel  \Vowel*  "^" ?* z %^ _    .o. 
                     §igejakik1mely§ -> j á k // .#. \"^"* Vowel \Vowel*  "^" ?* [ Consnosz | Vowel ]+ %^  _    .o. 
                     §igejakik1mely§ -> s á k // .#. \"^"* Vowel Cons* s+ %^ _    .o. 
                     §igejakik1mely§ -> á k // .#. \"^"* Vowel Cons* z z  %^ _    .o. 
                     §igejakik1mely§ -> z á k // .#. \"^"* Vowel Cons* z  %^ _    .o. 
                     §igejakik1mely§ -> j á k // .#. \"^"* Vowel Cons* [ Consnosz  | Vowel ]+ %^  _    .o. 
                     z -> s  || s _ %^ %$ .o.
                     %$ -> z  || s s %^ _ .o.
                     s -> z  || z _ %^ %$ .o.
                     %$ -> s  || z z %^ _ ;

define HarmRuleoe2mely   §oe2mely§ -> o // .#. \"^"* BackVowel \Vowel*  "^" ?*  _ ,,
                  §oe2mely§ -> o // .#. \"^"* FrontVowel \Vowel* "^" ?* _ ;
define HarmRuleae2mely   §ae2mely§ -> a // .#. \"^"* BackVowel \Vowel*  "^" ?*  _ ,,
                  §ae2mely§ -> a // .#. \"^"* FrontVowel \Vowel* "^" ?* _ ;

# j,l,n,r után t, többi után ett, ott, ött
define HarmRuleIgetattetmely §igetattetmely§ ->  o t // .#. \"^"* Front1UnroundedVowel \Vowel* "^" ?* \Consjlnr %^ _   ,,
                     §igetattetmely§ ->  o t // .#. \"^"* Front1UnroundedVowel \Vowel* \Consjlnr "^" _   ,,
                     §igetattetmely§ ->  o t // .#. \"^"* Front1RoundedVowel \Vowel* "^" ?* \Consjlnr %^ _   ,,
                     §igetattetmely§ ->  o t // .#. \"^"* Front1RoundedVowel \Vowel* \Consjlnr "^" _   ,,
                     §igetattetmely§ ->  o t // .#. \"^"* BackVowel \Vowel* "^" ?* \Consjlnr %^ _   ,,
                     §igetattetmely§ ->  o t // .#. \"^"* BackVowel \Vowel* \Consjlnr "^" _   ,,
                     §igetattetmely§ ->  0 // .#. \"^"* ?* Consjlnr "^" _  ;

define HarmRuleaemely §aemely§ -> a // .#. \"^"* BackVowel \Vowel* "^" ?*  _ ,,
                  §aemely§ -> a // .#. \"^"* FrontVowel \Vowel* "^" ?* _ ;
define HarmRuleeomely §eomely§ -> o // .#. \"^"* BackVowel \Vowel* "^" ?*  _ ,,
                  §eomely§ -> o // .#. \"^"* FrontVowel \Vowel* "^" ?* _ ;
define HarmRulefelteomely §felteomely§ -> o // .#. \"^"* [ á | ó | ú ] \Vowel* Consgat+  "^"  ?* _ ,,
                  §felteomely§ -> o // .#. \"^"* [ é | í ] \Vowel* Consgat+  "^" ?* _ ,,
                 §felteomely§ -> o // .#. \"^"* [ ő | ű ] \Vowel* Consgat+  "^" ?* _ .o.
                 §felteomely§ -> 0 // .#. \"^"* Vowel \Vowel* Consgat+ "^" ?* _ ,,
                §felteomely§ -> 0 // .#. \"^"* Vowel \Vowel* \Consgat* "^" ?* _ ;
define HarmRulefelteo1mely §felteo1mely§ -> o // .#. \"^"* [ a | á | o | ó | u | ú ] \Vowel* Consgat1+  "^"  ?* _ ,,
                  §felteo1mely§ -> o // .#. \"^"* [ e | é | i | í ] \Vowel* Consgat1+  "^" ?* _ ,,
                 §felteo1mely§ -> o // .#. \"^"* [ ö | ő | ü | ű ] \Vowel* Consgat1+  "^" ?* _ .o.
                 §felteo1mely§ -> 0 // .#. \"^"* Vowel \Vowel* Consgat* "^" ?* _ ;
define HarmRulefelteo2mely §felteo2mely§ -> o // .#. \"^"* [ á | ó | ú ] \Vowel* Consgat+  "^"  ?* _ ,,
                  §felteo2mely§ -> o // .#. \"^"* [ é ] \Vowel* Consgat+  "^" ?* _ ,,
                 §felteo2mely§ -> o // .#. \"^"* [ ő | ű ] \Vowel* Consgat+  "^" ?* _ .o.
                 §felteo2mely§ -> 0 // .#. \"^"* Vowel \Vowel* Consgat+ "^" ?* _ ,,
                §felteo2mely§ -> 0 // .#. \"^"* Vowel \Vowel* \Consgat* "^" ?* _ ;


define HarmRulej §j§-> %$ // .#. \"^"* s z "^" _ .o.
                 §j§-> %$ // .#. \"^"* z s "^" _ .o.
                 §j§ -> 0 // .#. \"^"* z z "^"  _ .o.
                 §j§ -> 0 // .#. \"^"* s s "^"  _ .o.
                 §j§ -> z // .#. \"^"* \s z "^"  _ .o.
                 §j§ -> s // .#. \"^"* \z s "^"  _ .o.
                 §j§ -> j // .#. \"^"* [ Consnosz | Vowel ] "^" _ .o.
                 §j§ -> z // .#. ?* \s z "^"  _ .o.
                 §j§ -> s // .#. ?* \z s "^"  _ .o.
                 §j§ -> j // .#. ?* [ Consnosz | Vowel ] "^" _ .o.
                 z -> s  || s _ %^ %$ .o.
                 %$ -> z  || s s %^ _ .o.
                 s -> z  || z _ %^ %$ .o.
                 %$ -> s  || z z %^ _ ;

define HarmRuleg §g§-> 0 // .#. \"^"* [ g g ] "^" _ .o.
                 §g§-> g //  ?*  _ ;

define HarmRuleszorelol §szorelol§ -> s z //  Vowel %^* Consnosz %^ _ ,,
                        §szorelol§ -> s z //  Vowel %^ _ ,,
                        §szorelol§ -> s z //  Vowel %^* [ n y | g y | t y | d d  ] %^ _ .o.
                        §szorelol§ -> a s z //  BackVowel %^* Cons+ %^* Consnosz %^ _ ,,
                        §szorelol§ -> e s z //  FrontVowel %^* Cons+ %^* Consnosz %^ _ ,,
                        §szorelol§ -> e l //  .#. \"^"* Front1UnroundedVowel \Vowel* Conssz+ %^  _ ,,
                        §szorelol§ -> ö l // .#. \"^"* Front1RoundedVowel \Vowel* Conssz+ %^ _ ,,
                        §szorelol§ -> o l // .#. \"^"* BackVowel \Vowel* Conssz+ %^ _ ;
#define HarmRuleszorelolmely §szorelolmely§ -> s z // .#. ?* %^ _ ;

define HarmRuleszorelolmely §szorelolmely§ -> s z // .#. ?* [ Consnosz | Vowel ] %^ _ ,,
                        §szorelolmely§ -> o l // .#. \"^"* Conssz+ %^ _ ;
define Constnelkul1 [ b | d | f | g | k | p | v ];
define Constnelkul2 [ b | d | f | g | k | p | v | l l ];
define HarmRuletatt §tatt§ -> 0 // .#. ?* [ Constnelkul1 ] %^ _ .o.
                    §tatt§ -> t // .#. ?* \[ Constnelkul1 ] %^ _ ;
define HarmRuletatt1 §tatt1§ -> 0 // .#. ?* [ Constnelkul ] %^ _ .o.
                    §tatt1§ -> t // .#. ?* \[ Constnelkul ] %^ _ ;
define HarmRuletatt2 §tatt2§ -> 0 // .#. ?* [ Constnelkul2 ] %^ _ .o.
                    §tatt2§ -> t // .#. ?* \[ Constnelkul2 ] %^ _ ;
define Suffixl   §l§ -> 0 // l l [ %^ | 0 ] _ .o.
                 §l§ -> l // \[ l l ] [ %^ | 0 ] _ ;

 

define ToUpCase [a:A|á:Á|b:B|c:C|d:D|e:E|é:É|f:F|g:G|h:H|i:I|í:Í|j:J|k:K|l:L|m:M|n:N|o:O|ó:Ó|ö:Ö|ő:Ő|p:P|q:Q|r:R|s:S|t:T|u:U|ú:Ú|ü:Ü|ű:Ű|v:V|w:W|x:X|y:Y|z:Z] ?* | ?* ;

# Cleanup: remove morpheme boundaries
define Cleanup      "^"        -> 0;
define CleanupEndings  "^" "+" {cRep}  -> 0 ,,
                       "^" "+" {cImp}  -> 0 ,,
                       "^" "+" {ccInf11}  -> 0 ,,
                       "^" "+" {ccInf12}  -> 0 ,,
                       "^" "+" {ccInf13}  -> 0 ,,
                       "^" "+" {ccInf21}  -> 0 ,,
                       "^" "+" {ccInf22}  -> 0 ,,
                       "^" "+" {ccInf23}  -> 0 ,,
                       "^" "+" {cInf}  -> 0 ,,
                       "^" "+" {cAdv}  -> 0 ,,
                       "^" "+" {ccAdvan}  -> 0 ,,
                       "^" "+" {cNrep}  -> 0 ,,
                       "^" "+" {cPot}  -> 0 ,,
                       "^" "+" {cIndefSgp12}  -> 0 ,,
                       "^" "+" {cIndefSg1}  -> 0 ,,
                       "^" "+" {cIndefSg2}  -> 0 ,,
                       "^" "+" {cIndefSg3}  -> 0 ,,
                       "^" "+" {cIndefPl1}  -> 0 ,,
                       "^" "+" {cIndefPl2}  -> 0 ,,
                       "^" "+" {cIndefPl3}  -> 0 ,,
                       "^" "+" {cDefSg1}  -> 0 ,,
                       "^" "+" {cDefSg2}  -> 0 ,,
                       "^" "+" {cDefSg3}  -> 0 ,,
                       "^" "+" {cDefPl1}  -> 0 ,,
                       "^" "+" {cDefPl2}  -> 0 ,,
                       "^" "+" {cDefPl3}  -> 0 ,,
                       "^" "+" {cPIndefSg1}  -> 0 ,,
                       "^" "+" {cPIndefSg2}  -> 0 ,,
                       "^" "+" {cPIndefSg3}  -> 0 ,,
                       "^" "+" {cPIndefPl1}  -> 0 ,,
                       "^" "+" {cPIndefPl2}  -> 0 ,,
                       "^" "+" {cPIndefPl3}  -> 0 ,,
                       "^" "+" {cPDefSgp12}  -> 0 ,,
                       "^" "+" {cPDefSg1}  -> 0 ,,
                       "^" "+" {cPDefSg2}  -> 0 ,,
                       "^" "+" {cPDefSg3}  -> 0 ,,
                       "^" "+" {cPDefPl1}  -> 0 ,,
                       "^" "+" {cPDefPl2}  -> 0 ,,
                       "^" "+" {cPDefPl3}  -> 0 ,,
                       "^" "+" {cCIndefSg1}  -> 0 ,,
                       "^" "+" {cCIndefSg2}  -> 0 ,,
                       "^" "+" {cCIndefSg3}  -> 0 ,,
                       "^" "+" {cCIndefPl1}  -> 0 ,,
                       "^" "+" {cCIndefPl2}  -> 0 ,,
                       "^" "+" {cCIndefPl3}  -> 0 ,,
                       "^" "+" {cCDefSgp12}  -> 0 ,,
                       "^" "+" {cCDefSg1}  -> 0 ,,
                       "^" "+" {cCDefSg2}  -> 0 ,,
                       "^" "+" {cCDefSg3}  -> 0 ,,
                       "^" "+" {cCDefPl1}  -> 0 ,,
                       "^" "+" {cCDefPl2}  -> 0 ,,
                       "^" "+" {cCDefPl3}  -> 0 ,,
                       "^" "+" {cConjIndefSg1}  -> 0 ,,
                       "^" "+" {cConjIndefSg2}  -> 0 ,,
                       "^" "+" {cConjIndefSg3}  -> 0 ,,
                       "^" "+" {cConjIndefPl1}  -> 0 ,,
                       "^" "+" {cConjIndefPl2}  -> 0 ,,
                       "^" "+" {cConjIndefPl3}  -> 0 ,,
                       "^" "+" {cConjDefSgp12}  -> 0 ,,
                       "^" "+" {cConjDefSg1}  -> 0 ,,
                       "^" "+" {cConjDefSg2}  -> 0 ,,
                       "^" "+" {cConjDefSg3}  -> 0 ,,
                       "^" "+" {cConjDefPl1}  -> 0 ,,
                       "^" "+" {cConjDefPl2}  -> 0 ,,
                       "^" "+" {cConjDefPl3}  -> 0 ;
                      
echo ">>> read in enhuige <<<"
read lexc lexc/verb/enhuige.lexc
define Lexicon

define Grammar  Filter1               .o. 
                Lexicon               .o.                
                CleanupEndings        .o.
                Suffixl               .o.
                HarmRuleAAA           .o. 
                HarmRuleAA            .o.                
                HarmRuleIgeu          .o. 
                HarmRuleIgeuo         .o.
                HarmRuleIgeoue        .o.
                HarmRuleIgea          .o. 
                HarmRuleIgee          .o.
                HarmRuleIgeo          .o.  
                HarmRuleIgeou         .o.
                HarmRuleIgeoe         .o.
                HarmRuleIgeo2         .o. 
                HarmRuleIgeaa         .o. 
                HarmRuleIgeija1        .o. 
                HarmRuleIgejatokitek1  .o. 
                HarmRuleIgejakik1      .o. 
                HarmRuleIgetattet     .o.
                HarmRuleeo            .o.
                HarmRulefelteo        .o.
                HarmRulej             .o.
                HarmRuletatt          .o.
                HarmRuleszorelol      .o.
                HarmRuleaen           .o.
                HarmRuleaet           .o.
                HarmRuleoe2           .o.
                HarmRuleae2           .o.
                HarmRulesj            .o.
                HarmRulesj1           .o.
                HarmRuleess           .o.
                HarmRuleAAAmely           .o. 
                HarmRuleAAmely            .o.                
                HarmRuleIgeumely          .o. 
                HarmRuleIgeuomely          .o. 
                HarmRuleIgeamely          .o. 
                HarmRuleIgeemely          .o.
                HarmRuleIgeomely          .o.  
                HarmRuleIgeo2mely         .o. 
                HarmRuleIgeaamely         .o. 
                HarmRuleIgeija1mely        .o. 
                HarmRuleIgejatokitek1mely  .o. 
                HarmRuleIgejakik1mely      .o. 
                HarmRuleIgetattetmely     .o.
                HarmRuleeomely            .o.
                HarmRulefelteomely        .o.
                HarmRuleszorelolmely      .o.
                HarmRulenook              .o.
                HarmRulenookmely          .o.
                Cleanup                 .o.
                ToUpCase ;         
                                 
echo ">>> read in enhuigeik <<<"
read lexc lexc/verb/enhuigeik.lexc
define Lexiconik

define Grammarik  Filter1               .o. 
                Lexiconik              .o.                
                CleanupEndings        .o.
                Suffixl               .o.
                HarmRuleAAA           .o. 
                HarmRuleAA            .o.                
                HarmRuleIgeu          .o. 
                HarmRuleIgeuo         .o.
                HarmRuleIgea          .o. 
                HarmRuleIgee          .o.
                HarmRuleIgeo          .o.  
                HarmRuleIgeo2         .o. 
                HarmRuleIgeoe         .o.
                HarmRuleIgeoue        .o.
                HarmRuleIgeaa         .o. 
                HarmRuleIgeija1        .o. 
                HarmRuleIgeija2        .o. 
                HarmRuleIgejatokitek1  .o. 
                HarmRuleIgejakik1      .o. 
                HarmRuleIgejatokitek2  .o. 
                HarmRuleIgejakik2      .o. 
                HarmRuleIgetattet     .o.
                HarmRuletatt2         .o.
                HarmRuleeo            .o.
                HarmRulefelteo        .o.
                HarmRulej             .o.
                HarmRuletatt             .o.
                HarmRuleszorelol      .o.
                HarmRulesj            .o.
                HarmRuleess           .o.
                HarmRuleAAAmely           .o. 
                HarmRuleAAmely            .o.                
                HarmRuleIgeumely          .o. 
                HarmRuleIgeuomely          .o. 
                HarmRuleIgeamely          .o. 
                HarmRuleIgeemely          .o.
                HarmRuleIgeomely          .o.  
                HarmRuleIgeo2mely         .o. 
                HarmRuleIgeaamely         .o. 
                HarmRuleIgeija1mely        .o. 
                HarmRuleIgejatokitek1mely  .o. 
                HarmRuleIgejakik1mely      .o. 
                HarmRuleIgetattetmely     .o.
                HarmRuleeomely            .o.
                HarmRulefelteomely        .o.
                HarmRuleszorelolmely      .o.
                HarmRulenook              .o.
                HarmRulenookmely          .o.
                Cleanup                 .o.
                ToUpCase ;         
                                                        
echo ">>> read in enhuige2 <<<"                  
read lexc lexc/verb/enhuige2.lexc
define Lexicon2

define Grammar2   Filter1               .o. 
                Lexicon2              .o.                
                CleanupEndings        .o.
                Suffixl               .o.
                HarmRuleAAA           .o. 
                HarmRuleAA            .o.                
                HarmRuleIgeu          .o. 
                HarmRuleIgeuo         .o.
                HarmRuleIgea          .o. 
                HarmRuleIgee          .o.
                HarmRuleIgeo          .o.  
                HarmRuleIgeoe         .o.
                HarmRuleIgeo2         .o. 
                HarmRuleIgeou         .o.
                HarmRuleIgeoue        .o.
                HarmRuleIgeaa         .o. 
                HarmRuleIgeija1        .o. 
                HarmRuleIgejatokitek1  .o. 
                HarmRuleIgejakik1      .o. 
                HarmRuleIgetattet    .o.
                HarmRuleszorelol      .o.
                HarmRulej             .o.
                HarmRulesj            .o.
                HarmRuleess           .o.
                HarmRulenook              .o.
                Cleanup                 .o.
                ToUpCase ;         
                                 
echo ">>> read in enhuige4ik <<<"                                 
read lexc lexc/verb/enhuige4ik.lexc
define Lexicon4ik

define Grammar4ik  Filter1               .o. 
                Lexicon4ik               .o.                
                CleanupEndings        .o.
                Suffixl               .o.
                HarmRuleAAA           .o. 
                HarmRuleAA            .o.                
                HarmRuleIgeu          .o. 
                HarmRuleIgeuo         .o.
                HarmRuleIgeoue        .o.
                HarmRuleIgea          .o. 
                HarmRuleIgee          .o.
                HarmRuleIgeo          .o.  
                HarmRuleIgeoe         .o.  
                HarmRuleIgeo2         .o. 
                HarmRuleIgeaa         .o. 
                HarmRuleIgeija1        .o. 
                HarmRuleIgejatokitek1  .o. 
                HarmRuleIgejakik1      .o. 
                HarmRuleIgetattet      .o.
                HarmRuleelol          .o.
                HarmRulej             .o.
                HarmRuleae            .o.
                HarmRuleeo            .o.
                HarmRuleszorelol      .o.
                HarmRulesj            .o.
                HarmRuleess           .o.
                HarmRulenook              .o.
                Cleanup                 .o.
                ToUpCase ;         
       
echo ">>> read in enhuige5 <<<"
read lexc lexc/verb/enhuige5.lexc
define Lexicon5

define Grammar5  Filter1               .o. 
                Lexicon5               .o.                
                CleanupEndings        .o.
                Suffixl               .o.
                HarmRuleAAA           .o. 
                HarmRuleAA            .o.                
                HarmRuleIgeu          .o. 
                HarmRuleIgeuo         .o.
                HarmRuleIgeoue        .o.
                HarmRuleIgea          .o. 
                HarmRuleIgee          .o.
                HarmRuleIgeo          .o.  
                HarmRuleIgeoe         .o.  
                HarmRuleIgeo2         .o. 
                HarmRuleIgeaa         .o. 
                HarmRuleIgeija1        .o. 
                HarmRuleIgejatokitek1  .o. 
                HarmRuleIgejakik1      .o. 
                HarmRuleIgetattet     .o.
                HarmRuleae            .o. 
                HarmRuleeo            .o.
                HarmRulesj            .o.
                HarmRulesj2           .o.
                HarmRuleess           .o.
                HarmRuleAAAmely           .o. 
                HarmRuleAAmely            .o.                
                HarmRuleIgeumely          .o. 
                HarmRuleIgeuomely          .o. 
                HarmRuleIgeamely          .o. 
                HarmRuleIgeemely          .o.
                HarmRuleIgeomely          .o.  
                HarmRuleIgeo2mely         .o. 
                HarmRuleIgeaamely         .o. 
                HarmRuleIgeija1mely        .o. 
                HarmRuleIgejatokitek1mely  .o. 
                HarmRuleIgejakik1mely      .o. 
                HarmRuleIgetattetmely     .o.
                HarmRuleaemely            .o. 
                HarmRuleeomely            .o.
                HarmRuleszorelol      .o.
                HarmRuleszorelolmely      .o.
                HarmRulenook              .o.
                HarmRulenookmely          .o.
                Cleanup                 .o.
                ToUpCase ;         
                          
echo ">>> read in enhuige5ik <<<"       
read lexc lexc/verb/enhuige5ik.lexc
define Lexicon5ik

define Grammar5ik  Filter1               .o. 
                Lexicon5ik               .o.                
                CleanupEndings        .o.
                Suffixl               .o.
                HarmRuleAAA           .o. 
                HarmRuleAA            .o.                
                HarmRuleIgeu          .o. 
                HarmRuleIgeuo         .o.
                HarmRuleIgea          .o. 
                HarmRuleIgee          .o.
                HarmRuleIgeo          .o.  
                HarmRuleIgeou         .o.  
                HarmRuleIgeoe         .o.  
                HarmRuleIgeo2         .o. 
                HarmRuleIgeoue        .o.
                HarmRuleIgeaa         .o. 
                HarmRuleIgeija1        .o. 
                HarmRuleIgejatokitek1  .o. 
                HarmRuleIgejakik1      .o. 
                HarmRuleIgetattet      .o.
                HarmRuleelol          .o.
                HarmRulej             .o.
                HarmRuleae            .o. 
                HarmRuleeo            .o.
                HarmRuleszorelol      .o.
                HarmRulesj            .o.
                HarmRuleess           .o.
                HarmRulenook              .o.
                Cleanup                 .o.
                ToUpCase ;         

echo ">>> read in enhuige6 <<<"       
read lexc lexc/verb/enhuige6.lexc
define Lexicon6

define Grammar6  Filter1               .o. 
                Lexicon6               .o.                
                CleanupEndings        .o.
                Suffixl               .o.
                HarmRuleAAA           .o. 
                HarmRuleAA            .o.                
                HarmRuleIgeu          .o. 
                HarmRuleIgeuo         .o.
                HarmRuleIgea          .o. 
                HarmRuleIgee          .o.
                HarmRuleIgeo          .o.  
                HarmRuleIgeo2         .o. 
                HarmRuleIgeoe         .o.  
                HarmRuleIgeoue        .o.
                HarmRuleIgeaa         .o. 
                HarmRuleIgeija1        .o. 
                HarmRuleIgejatokitek1  .o. 
                HarmRuleIgejakik1      .o. 
                HarmRuleIgetattet     .o.
                HarmRuleeo            .o.
                HarmRuleszorelol      .o.
                HarmRulesj            .o.
                HarmRuleess           .o.
                HarmRuleAAAmely           .o. 
                HarmRuleAAmely            .o.                
                HarmRuleIgeumely          .o. 
                HarmRuleIgeuomely          .o. 
                HarmRuleIgeamely          .o. 
                HarmRuleIgeemely          .o.
                HarmRuleIgeomely          .o.  
                HarmRuleIgeo2mely         .o. 
                HarmRuleIgeaamely         .o. 
                HarmRuleIgeija1mely        .o. 
                HarmRuleIgejatokitek1mely  .o. 
                HarmRuleIgejakik1mely      .o. 
                HarmRuleIgetattetmely     .o.
                HarmRuleeomely            .o.
                HarmRuleszorelolmely      .o.
                HarmRulenook              .o.
                HarmRulenookmely          .o.
                Cleanup                 .o.
                ToUpCase ;         

echo ">>> read in enhuige7 <<<"       
read lexc lexc/verb/enhuige7.lexc
define Lexicon7

define Grammar7  Filter1               .o. 
                Lexicon7               .o.                
                CleanupEndings        .o.
                Suffixl               .o.
                HarmRuleAAA           .o. 
                HarmRuleAA            .o.                
                HarmRuleIgeu          .o. 
                HarmRuleIgeuo         .o.
                HarmRuleIgea          .o. 
                HarmRuleIgee          .o.
                HarmRuleIgeo          .o.  
                HarmRuleIgeoe         .o.  
                HarmRuleIgeoue        .o.
                HarmRuleIgeo2         .o. 
                HarmRuleIgeaa         .o. 
                HarmRuleIgeija1        .o. 
                HarmRuleIgejatokitek1  .o. 
                HarmRuleIgejakik1      .o. 
                HarmRuleIgetattet     .o.
                HarmRuleeo            .o.
                HarmRulefelteo        .o.
                HarmRulefelteo1       .o.
                HarmRulefelteo3       .o.
                HarmRulej             .o.
                HarmRuletatt             .o.
                HarmRuleszorelol      .o.
                HarmRulesj            .o.
                HarmRulesj3            .o.
                HarmRuleess           .o.
                HarmRuleAAAmely           .o. 
                HarmRuleAAmely            .o.                
                HarmRuleIgeumely          .o. 
                HarmRuleIgeamely          .o. 
                HarmRuleIgeuomely          .o. 
                HarmRuleIgeemely          .o.
                HarmRuleIgeomely          .o.  
                HarmRuleIgeo2mely         .o. 
                HarmRuleIgeaamely         .o. 
                HarmRuleIgeija1mely        .o. 
                HarmRuleIgejatokitek1mely  .o. 
                HarmRuleIgejakik1mely      .o. 
                HarmRuleIgetattetmely     .o.
                HarmRuleeomely            .o.
                HarmRulefelteomely        .o.
                HarmRuleszorelolmely      .o.
                HarmRulenook              .o.
                HarmRulenookmely          .o.
                Cleanup                 .o.
                ToUpCase ;         
                                 
echo ">>> read in enhuige7ik <<<"
read lexc lexc/verb/enhuige7ik.lexc
define Lexicon7ik

define Grammar7ik  Filter1               .o. 
                Lexicon7ik               .o.                
                CleanupEndings        .o.
                Suffixl               .o.
                HarmRuleAAA           .o. 
                HarmRuleAA            .o.                
                HarmRuleIgeu          .o. 
                HarmRuleIgeuo         .o.
                HarmRuleIgeoue        .o.
                HarmRuleIgea          .o. 
                HarmRuleIgee          .o.
                HarmRuleIgeo          .o.  
                HarmRuleIgeoe         .o.  
                HarmRuleIgeo2         .o. 
                HarmRuleIgeaa         .o. 
                HarmRuleIgeija1        .o. 
                HarmRuleIgejatokitek1  .o. 
                HarmRuleIgejakik1      .o. 
                HarmRuleIgetattet      .o.
                HarmRuleelol          .o.
                HarmRulej             .o.
                HarmRuleg             .o.
                HarmRuleszorelol      .o.
                HarmRuletatt             .o.
                HarmRulefelteo1        .o.
                HarmRulesj            .o.
                HarmRuleess           .o.
                HarmRuleAAAmely           .o. 
                HarmRuleAAmely            .o.                
                HarmRuleIgeumely          .o. 
                HarmRuleIgeuomely          .o. 
                HarmRuleIgeamely          .o. 
                HarmRuleIgeemely          .o.
                HarmRuleIgeomely          .o.  
                HarmRuleIgeo2mely         .o. 
                HarmRuleIgeaamely         .o. 
                HarmRuleIgeija1mely        .o. 
                HarmRuleIgejatokitek1mely  .o. 
                HarmRuleIgejakik1mely      .o. 
                HarmRuleIgetattetmely     .o.
                HarmRuleeomely            .o.
                HarmRulefelteo1mely        .o.
                HarmRuleszorelolmely      .o.
                HarmRulenook              .o.
                HarmRulenookmely          .o.
                Cleanup                 .o.
                ToUpCase ;         

echo ">>> read in enhuigeikszt <<<"
read lexc lexc/verb/enhuigeikszt.lexc
define Lexiconikszt

define Grammarikszt  Filter1               .o. 
                Lexiconikszt              .o.                
                CleanupEndings        .o.
                Suffixl               .o.
                HarmRuleAAA           .o. 
                HarmRuleAA            .o.                
                HarmRuleIgeu          .o. 
                HarmRuleIgeuo         .o.
                HarmRuleIgea          .o. 
                HarmRuleIgee          .o.
                HarmRuleIgeo          .o.  
                HarmRuleIgeo2         .o. 
                HarmRuleIgeo3         .o.
                HarmRuleIgeoue        .o.
                HarmRuleIgeaa         .o. 
                HarmRuleIgeija1        .o. 
                HarmRuleIgejatokitek1  .o. 
                HarmRuleIgejakik1      .o. 
                HarmRuleIgetattet     .o.
                HarmRuleeo            .o.
                HarmRulefelteo        .o.
                HarmRulej             .o.
                HarmRuletatt             .o.
                HarmRuleszorelol      .o.
                HarmRuleoe2           .o.
                HarmRuleae2           .o.
                HarmRulesj            .o.
                HarmRuleess           .o.
                HarmRuleAAAmely           .o. 
                HarmRuleAAmely            .o.                
                HarmRuleIgeumely          .o. 
                HarmRuleIgeuomely          .o. 
                HarmRuleIgeamely          .o. 
                HarmRuleIgeemely          .o.
                HarmRuleIgeomely          .o.  
                HarmRuleIgeo2mely         .o. 
                HarmRuleIgeaamely         .o. 
                HarmRuleIgeija1mely        .o. 
                HarmRuleIgejatokitek1mely  .o. 
                HarmRuleIgejakik1mely      .o. 
                HarmRuleIgetattetmely     .o.
                HarmRuleeomely            .o.
                HarmRulefelteomely        .o.
                HarmRuleszorelolmely      .o.
                HarmRuleoe2mely           .o.
                HarmRuleae2mely           .o.
                HarmRulenook              .o.
                HarmRulenookmely          .o.
                Cleanup                 .o.
                ToUpCase ;         

                                         
echo ">>> read in enhuige8 <<<"
read lexc lexc/verb/enhuige8.lexc
define Lexicon8

define Grammar8  Filter1               .o. 
                Lexicon8               .o.                
                CleanupEndings         .o.
                Suffixl               .o.
                HarmRuleAAA            .o. 
                HarmRuleAA             .o.                
                HarmRuleIgeu           .o. 
                HarmRuleIgeuo         .o.
                HarmRuleIgea           .o. 
                HarmRuleIgee           .o.
                HarmRuleIgeo           .o.  
                HarmRuleIgeoe          .o.  
                HarmRuleIgeoue         .o.  
                HarmRuleIgeo2          .o. 
                HarmRuleIgeaa          .o. 
                HarmRuleIgeija1        .o. 
                HarmRuleIgejatokitek1  .o. 
                HarmRuleIgejakik1      .o. 
                HarmRuleIgetattet      .o.
                HarmRuleeo             .o.
                HarmRulefelteo         .o.
                HarmRulefelteo1        .o.
                HarmRulej              .o.
                HarmRuletatt           .o.
                HarmRuleszorelol       .o.
                HarmRuleaen            .o.
                HarmRuleaet            .o.
                HarmRuleoe2            .o.
                HarmRuleae2            .o.
                HarmRulesj             .o.
                HarmRuleess            .o.
                HarmRuleAAAmely           .o. 
                HarmRuleAAmely            .o.                
                HarmRuleIgeumely          .o. 
                HarmRuleIgeuomely          .o. 
                HarmRuleIgeamely          .o. 
                HarmRuleIgeemely          .o.
                HarmRuleIgeomely          .o.  
                HarmRuleIgeo2mely         .o. 
                HarmRuleIgeaamely         .o. 
                HarmRuleIgeija1mely       .o. 
                HarmRuleIgejatokitek1mely .o. 
                HarmRuleIgejakik1mely     .o. 
                HarmRuleIgetattetmely     .o.
                HarmRuleeomely            .o.
                HarmRulefelteomely        .o.
                HarmRulefelteo1mely       .o.
                HarmRuleszorelolmely      .o.
                HarmRuleoe2mely           .o.
                HarmRulenook              .o.
                HarmRulenookmely          .o.
                Cleanup                 .o.
                ToUpCase ;         

echo ">>> read in enhuige8ik <<<"
read lexc lexc/verb/enhuige8ik.lexc
define Lexicon8ik

define Grammar8ik  Filter1               .o. 
                Lexicon8ik               .o.                
                CleanupEndings        .o.
                Suffixl               .o.
                HarmRuleAAA           .o. 
                HarmRuleAA            .o.                
                HarmRuleIgeu          .o. 
                HarmRuleIgeuo         .o.
                HarmRuleIgea          .o. 
                HarmRuleIgee          .o.
                HarmRuleIgeo          .o.  
                HarmRuleIgeo2         .o. 
                HarmRuleIgeaa         .o. 
                HarmRuleIgeija1        .o. 
                HarmRuleIgejatokitek1  .o. 
                HarmRuleIgejakik1      .o. 
                HarmRuleIgetattet     .o.
                HarmRuleeo            .o.
                HarmRulefelteo        .o.
                HarmRulej             .o.
                HarmRuletatt             .o.
                HarmRuleszorelol      .o.
                HarmRuleaen           .o.
                HarmRuleaet           .o.
                HarmRuleoe2           .o.
                HarmRuleae2           .o.
                HarmRulesj            .o.
                HarmRuleess           .o.
                HarmRuleAAAmely           .o. 
                HarmRuleAAmely            .o.                
                HarmRuleIgeumely          .o. 
                HarmRuleIgeuomely          .o. 
                HarmRuleIgeamely          .o. 
                HarmRuleIgeemely          .o.
                HarmRuleIgeomely          .o.  
                HarmRuleIgeo2mely         .o. 
                HarmRuleIgeaamely         .o. 
                HarmRuleIgeija1mely        .o. 
                HarmRuleIgejatokitek1mely  .o. 
                HarmRuleIgejakik1mely      .o. 
                HarmRuleIgetattetmely     .o.
                HarmRuleeomely            .o.
                HarmRulefelteomely        .o.
                HarmRuleszorelolmely      .o.
                HarmRulenook              .o.
                HarmRulenookmely          .o.
                Cleanup                 .o.
                ToUpCase ;         

echo ">>> read in enhuigea <<<"
read lexc lexc/verb/enhuigea.lexc
define Lexicona

define Grammara  Filter1               .o. 
                Lexicona               .o.                
                CleanupEndings        .o.
                Suffixl               .o.
                HarmRuleAAA           .o. 
                HarmRuleAA            .o.                
                HarmRuleIgeu          .o. 
                HarmRuleIgeuo         .o.
                HarmRuleIgea          .o. 
                HarmRuleIgee          .o.
                HarmRuleIgeo          .o.  
                HarmRuleIgeoe          .o.  
                HarmRuleIgeoue         .o.  
                HarmRuleIgeo2         .o. 
                HarmRuleoeue          .o.
                HarmRuleIgeaa         .o. 
                HarmRuleIgeija1        .o. 
                HarmRuleIgejatokitek1  .o. 
                HarmRuleIgejakik1      .o. 
                HarmRuleIgetattet     .o.
                HarmRuleeo            .o.
                HarmRulefelteo        .o.
                HarmRulefelteo2        .o.
                HarmRulej             .o.
                HarmRuletatt             .o.
                HarmRuleszorelol      .o.
                HarmRuleaen           .o.
                HarmRuleaet           .o.
                HarmRuleoe2           .o.
                HarmRuleae2           .o.
                HarmRulesj            .o.
                HarmRuleess           .o.
                HarmRuleAAAmely           .o. 
                HarmRuleAAmely            .o.                
                HarmRuleIgeumely          .o. 
                HarmRuleIgeuomely          .o. 
                HarmRuleIgeamely          .o. 
                HarmRuleIgeemely          .o.
                HarmRuleIgeomely          .o.  
                HarmRuleIgeo2mely         .o. 
                HarmRuleIgeaamely         .o. 
                HarmRuleIgeija1mely        .o. 
                HarmRuleIgejatokitek1mely  .o. 
                HarmRuleIgejakik1mely      .o. 
                HarmRuleIgetattetmely     .o.
                HarmRuleeomely            .o.
                HarmRulefelteomely        .o.
                HarmRulefelteo2mely        .o.
                HarmRuleszorelolmely      .o.
                HarmRuleae2mely           .o.
                HarmRuleoe2mely           .o.
                HarmRulenook              .o.
                HarmRulenookmely          .o.
                Cleanup                 .o.
                ToUpCase ;         

echo ">>> read in enhuigeaik <<<"
read lexc lexc/verb/enhuigeaik.lexc
define Lexiconaik

define Grammaraik  Filter1               .o. 
                Lexiconaik               .o.                
                CleanupEndings        .o.
                Suffixl               .o.
                HarmRuleAAA           .o. 
                HarmRuleAA            .o.                
                HarmRuleIgeu          .o. 
                HarmRuleIgeuo         .o.
                HarmRuleIgea          .o. 
                HarmRuleIgee          .o.
                HarmRuleIgeo          .o.  
                HarmRuleIgeo2         .o. 
                HarmRuleIgeaa         .o. 
                HarmRuleIgeija1        .o. 
                HarmRuleIgejatokitek1  .o. 
                HarmRuleIgejakik1      .o. 
                HarmRuleIgetattet     .o.
                HarmRuleeo            .o.
                HarmRulefelteo1        .o.
                HarmRulej             .o.
                HarmRuletatt             .o.
                HarmRuleszorelol      .o.
                HarmRuleaen           .o.
                HarmRuleaet           .o.
                HarmRuleoe2           .o.
                HarmRuleae2           .o.
                HarmRulesj            .o.
                HarmRuleess           .o.
                HarmRuleAAAmely           .o. 
                HarmRuleAAmely            .o.                
                HarmRuleIgeumely          .o. 
                HarmRuleIgeuomely          .o. 
                HarmRuleIgeamely          .o. 
                HarmRuleIgeemely          .o.
                HarmRuleIgeomely          .o.  
                HarmRuleIgeo2mely         .o. 
                HarmRuleIgeaamely         .o. 
                HarmRuleIgeija1mely        .o. 
                HarmRuleIgejatokitek1mely  .o. 
                HarmRuleIgejakik1mely      .o. 
                HarmRuleIgetattetmely     .o.
                HarmRuleeomely            .o.
                HarmRulefelteomely        .o.
                HarmRuleszorelolmely      .o.
                HarmRulenook              .o.
                HarmRulenookmely          .o.
                Cleanup                 .o.
                ToUpCase ;         

echo ">>> read in enhuigebik <<<"
read lexc lexc/verb/enhuigebik.lexc
define Lexiconbik

define Grammarbik  Filter1               .o. 
                Lexiconbik               .o.                
                CleanupEndings        .o.
                Suffixl               .o.
                HarmRuleAAA           .o. 
                HarmRuleAA            .o.                
                HarmRuleIgeu          .o. 
                HarmRuleIgeuo         .o.
                HarmRuleIgea          .o. 
                HarmRuleIgee          .o.
                HarmRuleIgeo          .o.  
                HarmRuleIgeo2         .o. 
                HarmRuleIgeoe         .o. 
                HarmRuleIgeaa         .o. 
                HarmRuleIgeija1        .o. 
                HarmRuleIgejatokitek1  .o. 
                HarmRuleIgejakik1      .o. 
                HarmRuleIgetattet     .o.
                HarmRuleeo            .o.
                HarmRulefelteo        .o.
                HarmRulej             .o.
                HarmRuletatt             .o.
                HarmRuleszorelol      .o.
                HarmRuleaen           .o.
                HarmRuleaet           .o.
                HarmRuleoe2           .o.
                HarmRuleae2           .o.
                HarmRulesj            .o.
                HarmRuleess           .o.
                HarmRuleAAAmely           .o. 
                HarmRuleAAmely            .o.                
                HarmRuleIgeumely          .o. 
                HarmRuleIgeuomely          .o. 
                HarmRuleIgeamely          .o. 
                HarmRuleIgeemely          .o.
                HarmRuleIgeomely          .o.  
                HarmRuleIgeo2mely         .o. 
                HarmRuleIgeaamely         .o. 
                HarmRuleIgeija1mely        .o. 
                HarmRuleIgejatokitek1mely  .o. 
                HarmRuleIgejakik1mely      .o. 
                HarmRuleIgetattetmely     .o.
                HarmRuleeomely            .o.
                HarmRulefelteomely        .o.
                HarmRuleszorelolmely      .o.
                HarmRulenook              .o.
                HarmRulenookmely          .o.
                Cleanup                 .o.
                ToUpCase ;         

echo ">>> read in enhuigecik <<<"
read lexc lexc/verb/enhuigecik.lexc
define Lexiconcik

define Grammarcik  Filter1               .o. 
                Lexiconcik               .o.                
                CleanupEndings        .o.
                Suffixl               .o.
                HarmRuleAAA           .o. 
                HarmRuleAA            .o.                
                HarmRuleIgeu          .o. 
                HarmRuleIgeuo         .o.
                HarmRuleIgea          .o. 
                HarmRuleIgee          .o.
                HarmRuleIgeo          .o.  
                HarmRuleIgeo2         .o. 
                HarmRuleIgeaa         .o. 
                HarmRuleIgeija1        .o. 
                HarmRuleIgejatokitek1  .o. 
                HarmRuleIgejakik1      .o. 
                HarmRuleIgetattet     .o.
                HarmRuleeo            .o.
                HarmRulefelteo        .o.
                HarmRulej             .o.
                HarmRuletatt             .o.
                HarmRuleszorelol      .o.
                HarmRuleaen           .o.
                HarmRuleaet           .o.
                HarmRuleoe2           .o.
                HarmRuleae2           .o.
                HarmRulesj            .o.
                HarmRuleess           .o.
                HarmRuleAAAmely           .o. 
                HarmRuleAAmely            .o.                
                HarmRuleIgeumely          .o. 
                HarmRuleIgeuomely          .o. 
                HarmRuleIgeamely          .o. 
                HarmRuleIgeemely          .o.
                HarmRuleIgeomely          .o.  
                HarmRuleIgeo2mely         .o. 
                HarmRuleIgeaamely         .o. 
                HarmRuleIgeija1mely        .o. 
                HarmRuleIgejatokitek1mely  .o. 
                HarmRuleIgejakik1mely      .o. 
                HarmRuleIgetattetmely     .o.
                HarmRuleeomely            .o.
                HarmRulefelteomely        .o.
                HarmRuleszorelolmely      .o.
                HarmRulenook              .o.
                HarmRulenookmely          .o.
                Cleanup                 .o.
                ToUpCase ;         

echo ">>> read in enhuigec <<<"
read lexc lexc/verb/enhuigec.lexc
define Lexiconc

define Grammarc  Filter1               .o. 
                Lexiconc               .o.                
                CleanupEndings        .o.
                Suffixl               .o.
                HarmRuleAAA           .o. 
                HarmRuleAA            .o.                
                HarmRuleIgeu          .o. 
                HarmRuleIgeuo         .o.
                HarmRuleIgea          .o. 
                HarmRuleIgee          .o.
                HarmRuleIgeo          .o.  
                HarmRuleIgeoe         .o. 
                HarmRuleIgeo2         .o. 
                HarmRuleIgeaa         .o. 
                HarmRuleIgeija1        .o. 
                HarmRuleIgejatokitek1  .o. 
                HarmRuleIgejakik1      .o. 
                HarmRuleIgetattet     .o.
                HarmRuleeo            .o.
                HarmRulefelteo        .o.
                HarmRulej             .o.
                HarmRuletatt             .o.
                HarmRuletatt1         .o.
                HarmRuleszorelol      .o.
                HarmRuleaen           .o.
                HarmRuleaet           .o.
                HarmRuleoe2           .o.
                HarmRuleae2           .o.
                HarmRulesj            .o.
                HarmRuleess           .o.
                HarmRuleAAAmely           .o. 
                HarmRuleAAmely            .o.                
                HarmRuleIgeumely          .o. 
                HarmRuleIgeuomely          .o. 
                HarmRuleIgeamely          .o. 
                HarmRuleIgeemely          .o.
                HarmRuleIgeomely          .o.  
                HarmRuleIgeo2mely         .o. 
                HarmRuleIgeaamely         .o. 
                HarmRuleIgeija1mely        .o. 
                HarmRuleIgejatokitek1mely  .o. 
                HarmRuleIgejakik1mely      .o. 
                HarmRuleIgetattetmely     .o.
                HarmRuleeomely            .o.
                HarmRulefelteomely        .o.
                HarmRuleszorelolmely      .o.
                HarmRulenook              .o.
                HarmRulenookmely          .o.
                Cleanup                 .o.
                ToUpCase ;         

echo ">>> read in enhuiged <<<"
read lexc lexc/verb/enhuiged.lexc
define Lexicond

define Grammard  Filter1               .o. 
                Lexicond               .o.                
                CleanupEndings        .o.
                Suffixl               .o.
                HarmRuleAAA           .o. 
                HarmRuleAA            .o.                
                HarmRuleIgeu          .o. 
                HarmRuleIgeuo         .o.
                HarmRuleIgea          .o. 
                HarmRuleIgee          .o.
                HarmRuleIgeo          .o.  
                HarmRuleIgeo2         .o. 
                HarmRuleIgeoe          .o.
                HarmRuleoeue           .o.  
                HarmRuleIgeaa         .o. 
                HarmRuleIgeija1        .o. 
                HarmRuleIgejatokitek1  .o. 
                HarmRuleIgejakik1      .o. 
                HarmRuleIgetattet     .o.
                HarmRuleeo            .o.
                HarmRulefelteo        .o.
                HarmRulefelteo1       .o.
                HarmRulej             .o.
                HarmRuletatt          .o.
                HarmRuleszorelol      .o.
                HarmRuleaen           .o.
                HarmRuleaet           .o.
                HarmRuleoe2           .o.
                HarmRuleae2           .o.
                HarmRulesj            .o.
                HarmRulesj1           .o.
                HarmRulesj            .o.
                HarmRulesj4           .o.
                HarmRuleess           .o.
#                HarmRuleIgeoue        .o.
                HarmRuleAAAmely           .o. 
                HarmRuleAAmely            .o.                
                HarmRuleIgeumely          .o. 
                HarmRuleIgeuomely          .o. 
                HarmRuleIgeamely          .o. 
                HarmRuleIgeemely          .o.
                HarmRuleIgeomely          .o.  
                HarmRuleIgeo2mely         .o. 
                HarmRuleIgeaamely         .o. 
                HarmRuleIgeija1mely        .o. 
                HarmRuleIgejatokitek1mely  .o. 
                HarmRuleIgejakik1mely      .o. 
                HarmRuleIgetattetmely     .o.
                HarmRuleeomely            .o.
                HarmRulefelteomely        .o.
                HarmRuleszorelolmely      .o.
                HarmRulenook              .o.
                HarmRulenookmely          .o.
                Cleanup                 .o.
                ToUpCase ;         



echo ">>> read in enhuigeeik <<<"
read lexc lexc/verb/enhuigeeik.lexc
define Lexiconeik

define Grammareik  Filter1               .o. 
                Lexiconeik               .o.                
                CleanupEndings        .o.
                Suffixl               .o.
                HarmRuleAAA           .o. 
                HarmRuleAA            .o.                
                HarmRuleIgeu          .o. 
                HarmRuleIgeuo         .o.
                HarmRuleIgea          .o. 
                HarmRuleIgee          .o.
                HarmRuleIgeo          .o.  
                HarmRuleIgeo2         .o. 
                HarmRuleIgeoe          .o.  
                HarmRuleIgeoue          .o.  
                HarmRuleIgeaa         .o. 
                HarmRuleIgeija1        .o. 
                HarmRuleIgejatokitek1  .o. 
                HarmRuleIgejakik1      .o. 
                HarmRuleIgetattet     .o.
                HarmRuleeo            .o.
                HarmRulefelteo        .o.
                HarmRulej             .o.
                HarmRuletatt             .o.
                HarmRuleszorelol      .o.
                HarmRuleaen           .o.
                HarmRuleaet           .o.
                HarmRuleoe2           .o.
                HarmRuleae2           .o.
                HarmRulesj            .o.
                HarmRuleess           .o.
                HarmRuleAAAmely           .o. 
                HarmRuleAAmely            .o.                
                HarmRuleIgeumely          .o. 
                HarmRuleIgeuomely          .o. 
                HarmRuleIgeamely          .o. 
                HarmRuleIgeemely          .o.
                HarmRuleIgeomely          .o.  
                HarmRuleIgeo2mely         .o. 
                HarmRuleIgeaamely         .o. 
                HarmRuleIgeija1mely        .o. 
                HarmRuleIgejatokitek1mely  .o. 
                HarmRuleIgejakik1mely      .o. 
                HarmRuleIgetattetmely     .o.
                HarmRuleeomely            .o.
                HarmRulefelteomely        .o.
                HarmRuleszorelolmely      .o.
                HarmRulenook              .o.
                HarmRulenookmely          .o.
                Cleanup                 .o.
                ToUpCase ;         

echo ">>> read in enhuigef <<<"
read lexc lexc/verb/enhuigef.lexc
define Lexiconf

define Grammarf  Filter1               .o. 
                Lexiconf               .o.                
                CleanupEndings        .o.
                Suffixl               .o.
                HarmRuleAAA           .o. 
                HarmRuleAA            .o.                
                HarmRuleIgeu          .o. 
                HarmRuleIgeuo         .o.
                HarmRuleIgea          .o. 
                HarmRuleIgee          .o.
                HarmRuleIgeo          .o.  
                HarmRuleIgeo2         .o. 
                HarmRuleIgeaa         .o. 
                HarmRuleIgeija1        .o. 
                HarmRuleIgejatokitek1  .o. 
                HarmRuleIgejakik1      .o. 
                HarmRuleIgetattet     .o.
                HarmRuleeo            .o.
                HarmRulefelteo        .o.
                HarmRulej             .o.
                HarmRuletatt             .o.
                HarmRuleszorelol      .o.
                HarmRuleaen           .o.
                HarmRuleaet           .o.
                HarmRuleoe2           .o.
                HarmRuleae2           .o.
                HarmRulesj            .o.
                HarmRuleess           .o.
                HarmRuleAAAmely           .o. 
                HarmRuleAAmely            .o.                
                HarmRuleIgeumely          .o. 
                HarmRuleIgeuomely          .o. 
                HarmRuleIgeamely          .o. 
                HarmRuleIgeemely          .o.
                HarmRuleIgeomely          .o.  
                HarmRuleIgeo2mely         .o. 
                HarmRuleIgeaamely         .o. 
                HarmRuleIgeija1mely        .o. 
                HarmRuleIgejatokitek1mely  .o. 
                HarmRuleIgejakik1mely      .o. 
                HarmRuleIgetattetmely     .o.
                HarmRuleeomely            .o.
                HarmRulefelteomely        .o.
                HarmRuleszorelolmely      .o.
                HarmRulenook              .o.
                HarmRulenookmely          .o.
                Cleanup                 .o.
                ToUpCase ;         

echo ">>> read in enhuigegik <<<"
read lexc lexc/verb/enhuigegik.lexc
define Lexicongik

define Grammargik  Filter1               .o. 
                Lexicongik               .o.                
                CleanupEndings        .o.
                Suffixl               .o.
                HarmRuleAAA           .o. 
                HarmRuleAA            .o.                
                HarmRuleIgeu          .o. 
                HarmRuleIgeuo         .o.
                HarmRuleIgea          .o. 
                HarmRuleIgee          .o.
                HarmRuleIgeo          .o.  
                HarmRuleIgeo2         .o. 
                HarmRuleIgeaa         .o. 
                HarmRuleIgeija1        .o. 
                HarmRuleIgejatokitek1  .o. 
                HarmRuleIgejakik1      .o. 
                HarmRuleIgetattet     .o.
                HarmRuleeo            .o.
                HarmRulefelteo        .o.
                HarmRulej             .o.
                HarmRuletatt             .o.
                HarmRuleszorelol      .o.
                HarmRuleaen           .o.
                HarmRuleaet           .o.
                HarmRuleoe2           .o.
                HarmRuleae2           .o.
                HarmRulesj            .o.
                HarmRuleess           .o.
                HarmRuleAAAmely           .o. 
                HarmRuleAAmely            .o.                
                HarmRuleIgeumely          .o. 
                HarmRuleIgeuomely          .o. 
                HarmRuleIgeamely          .o. 
                HarmRuleIgeemely          .o.
                HarmRuleIgeomely          .o.  
                HarmRuleIgeo2mely         .o. 
                HarmRuleIgeaamely         .o. 
                HarmRuleIgeija1mely        .o. 
                HarmRuleIgejatokitek1mely  .o. 
                HarmRuleIgejakik1mely      .o. 
                HarmRuleIgetattetmely     .o.
                HarmRuleeomely            .o.
                HarmRulefelteomely        .o.
                HarmRuleszorelolmely      .o.
                HarmRulenook              .o.
                HarmRulenookmely          .o.
                Cleanup                 .o.
                ToUpCase ;         

echo ">>> read in enhuigeg <<<"
read lexc lexc/verb/enhuigeg.lexc
define Lexicong

define Grammarg  Filter1               .o. 
                Lexicong               .o.                
                CleanupEndings        .o.
                Suffixl               .o.
                HarmRuleAAA           .o. 
                HarmRuleAA            .o.                
                HarmRuleIgeu          .o. 
                HarmRuleIgeuo         .o.
                HarmRuleIgea          .o. 
                HarmRuleIgee          .o.
                HarmRuleIgeo          .o.  
                HarmRuleIgeo2         .o. 
                HarmRuleIgeaa         .o. 
                HarmRuleIgeija1        .o. 
                HarmRuleIgejatokitek1  .o. 
                HarmRuleIgejakik1      .o. 
                HarmRuleIgetattet     .o.
                HarmRuleeo            .o.
                HarmRulefelteo        .o.
                HarmRulej             .o.
                HarmRuletatt             .o.
                HarmRuleszorelol      .o.
                HarmRuleaen           .o.
                HarmRuleaet           .o.
                HarmRuleoe2           .o.
                HarmRuleae2           .o.
                HarmRulesj            .o.
                HarmRuleess           .o.
                HarmRuleAAAmely           .o. 
                HarmRuleAAmely            .o.                
                HarmRuleIgeumely          .o. 
                HarmRuleIgeuomely          .o. 
                HarmRuleIgeamely          .o. 
                HarmRuleIgeemely          .o.
                HarmRuleIgeomely          .o.  
                HarmRuleIgeo2mely         .o. 
                HarmRuleIgeaamely         .o. 
                HarmRuleIgeija1mely        .o. 
                HarmRuleIgejatokitek1mely  .o. 
                HarmRuleIgejakik1mely      .o. 
                HarmRuleIgetattetmely     .o.
                HarmRuleeomely            .o.
                HarmRulefelteomely        .o.
                HarmRuleszorelolmely      .o.
                HarmRulenook              .o.
                HarmRulenookmely          .o.
                Cleanup                 .o.
                ToUpCase ;         

echo ">>> read in enhuigeh <<<"
read lexc lexc/verb/enhuigeh.lexc
define Lexiconh

define Grammarh  Filter1               .o. 
                Lexiconh               .o.                
                CleanupEndings        .o.
                Suffixl               .o.
                HarmRuleAAA           .o. 
                HarmRuleAA            .o.                
                HarmRuleIgeu          .o. 
                HarmRuleIgeuo         .o.
                HarmRuleIgea          .o. 
                HarmRuleIgee          .o.
                HarmRuleIgeo          .o.  
                HarmRuleIgeo2         .o. 
                HarmRuleIgeaa         .o. 
                HarmRuleIgeija1        .o. 
                HarmRuleIgejatokitek1  .o. 
                HarmRuleIgejakik1      .o. 
                HarmRuleIgetattet     .o.
                HarmRuleeo            .o.
                HarmRulefelteo        .o.
                HarmRulej             .o.
                HarmRuletatt             .o.
                HarmRuleszorelol      .o.
                HarmRuleaen           .o.
                HarmRuleaet           .o.
                HarmRuleoe2           .o.
                HarmRuleae2           .o.
                HarmRulesj            .o.
                HarmRuleess           .o.
                HarmRuleAAAmely           .o. 
                HarmRuleAAmely            .o.                
                HarmRuleIgeumely          .o. 
                HarmRuleIgeuomely          .o. 
                HarmRuleIgeamely          .o. 
                HarmRuleIgeemely          .o.
                HarmRuleIgeomely          .o.  
                HarmRuleIgeo2mely         .o. 
                HarmRuleIgeaamely         .o. 
                HarmRuleIgeija1mely        .o. 
                HarmRuleIgejatokitek1mely  .o. 
                HarmRuleIgejakik1mely      .o. 
                HarmRuleIgetattetmely     .o.
                HarmRuleeomely            .o.
                HarmRulefelteomely        .o.
                HarmRuleszorelolmely      .o.
                HarmRulenook              .o.
                HarmRulenookmely          .o.
                Cleanup                 .o.
                ToUpCase ;         

echo ">>> read in enhuigeiik <<<"
read lexc lexc/verb/enhuigeiik.lexc
define Lexiconiik

define Grammariik  Filter1               .o. 
                Lexiconiik               .o.                
                CleanupEndings        .o.
                Suffixl               .o.
                HarmRuleAAA           .o. 
                HarmRuleAA            .o.                
                HarmRuleIgeu          .o. 
                HarmRuleIgeuo         .o.
                HarmRuleIgea          .o. 
                HarmRuleIgee          .o.
                HarmRuleIgeo          .o.  
                HarmRuleIgeo2         .o. 
                HarmRuleIgeoe          .o.  
                HarmRuleIgeaa         .o. 
                HarmRuleIgeija1        .o. 
                HarmRuleIgejatokitek1  .o. 
                HarmRuleIgejakik1      .o. 
                HarmRuleIgetattet     .o.
                HarmRuleeo            .o.
                HarmRulefelteo        .o.
                HarmRulej             .o.
                HarmRuletatt             .o.
                HarmRuleszorelol      .o.
                HarmRuleaen           .o.
                HarmRuleaet           .o.
                HarmRuleoe2           .o.
                HarmRuleae2           .o.
                HarmRulesj            .o.
                HarmRuleess           .o.
                HarmRuleAAAmely           .o. 
                HarmRuleAAmely            .o.                
                HarmRuleIgeumely          .o. 
                HarmRuleIgeuomely          .o. 
                HarmRuleIgeamely          .o. 
                HarmRuleIgeemely          .o.
                HarmRuleIgeomely          .o.  
                HarmRuleIgeo2mely         .o. 
                HarmRuleIgeaamely         .o. 
                HarmRuleIgeija1mely        .o. 
                HarmRuleIgejatokitek1mely  .o. 
                HarmRuleIgejakik1mely      .o. 
                HarmRuleIgetattetmely     .o.
                HarmRuleeomely            .o.
                HarmRulefelteomely        .o.
                HarmRuleszorelolmely      .o.
                HarmRulenook              .o.
                HarmRulenookmely          .o.
                Cleanup                 .o.
                ToUpCase ;         

echo ">>> read in enhuigejik <<<"
read lexc lexc/verb/enhuigejik.lexc
define Lexiconjik

define Grammarjik  Filter1               .o. 
                Lexiconjik               .o.                
                CleanupEndings        .o.
                Suffixl               .o.
                HarmRuleAAA           .o. 
                HarmRuleAA            .o.                
                HarmRuleIgeu          .o. 
                HarmRuleIgeuo         .o.
                HarmRuleIgea          .o. 
                HarmRuleIgee          .o.
                HarmRuleIgeo          .o.  
                HarmRuleIgeo2         .o. 
                HarmRuleIgeaa         .o. 
                HarmRuleIgeija1        .o. 
                HarmRuleIgejatokitek1  .o. 
                HarmRuleIgejakik1      .o. 
                HarmRuleIgetattet     .o.
                HarmRuleeo            .o.
                HarmRulefelteo        .o.
                HarmRulej             .o.
                HarmRuletatt             .o.
                HarmRuleszorelol      .o.
                HarmRuleaen           .o.
                HarmRuleaet           .o.
                HarmRuleoe2           .o.
                HarmRuleae2           .o.
                HarmRulesj            .o.
                HarmRuleess           .o.
                HarmRuleAAAmely           .o. 
                HarmRuleAAmely            .o.                
                HarmRuleIgeumely          .o. 
                HarmRuleIgeuomely          .o. 
                HarmRuleIgeamely          .o. 
                HarmRuleIgeemely          .o.
                HarmRuleIgeomely          .o.  
                HarmRuleIgeo2mely         .o. 
                HarmRuleIgeaamely         .o. 
                HarmRuleIgeija1mely        .o. 
                HarmRuleIgejatokitek1mely  .o. 
                HarmRuleIgejakik1mely      .o. 
                HarmRuleIgetattetmely     .o.
                HarmRuleeomely            .o.
                HarmRulefelteomely        .o.
                HarmRuleszorelolmely      .o.
                HarmRulenook              .o.
                HarmRulenookmely          .o.
                Cleanup                 .o.
                ToUpCase ;         

echo ">>> read in enhuigek <<<"
read lexc lexc/verb/enhuigek.lexc
define Lexiconk

define Grammark  Filter1               .o. 
                Lexiconk               .o.                
                CleanupEndings        .o.
                Suffixl               .o.
                HarmRuleAAA           .o. 
                HarmRuleAA            .o.                
                HarmRuleIgeu          .o. 
                HarmRuleIgeuo         .o.
                HarmRuleIgea          .o. 
                HarmRuleIgee          .o.
                HarmRuleIgeo          .o.  
                HarmRuleIgeo2         .o. 
                HarmRuleIgeoe          .o.  
                HarmRuleIgeaa         .o. 
                HarmRuleIgeija1        .o. 
                HarmRuleIgejatokitek1  .o. 
                HarmRuleIgejakik1      .o. 
                HarmRuleIgetattet     .o.
                HarmRuleeo            .o.
                HarmRulefelteo        .o.
                HarmRulej             .o.
                HarmRuletatt             .o.
                HarmRuleszorelol      .o.
                HarmRuleaen           .o.
                HarmRuleaet           .o.
                HarmRuleoe2           .o.
                HarmRuleae2           .o.
                HarmRulesj            .o.
                HarmRuleess           .o.
                HarmRuleAAAmely           .o. 
                HarmRuleAAmely            .o.                
                HarmRuleIgeumely          .o. 
                HarmRuleIgeuomely          .o. 
                HarmRuleIgeamely          .o. 
                HarmRuleIgeemely          .o.
                HarmRuleIgeomely          .o.  
                HarmRuleIgeo2mely         .o. 
                HarmRuleIgeaamely         .o. 
                HarmRuleIgeija1mely        .o. 
                HarmRuleIgejatokitek1mely  .o. 
                HarmRuleIgejakik1mely      .o. 
                HarmRuleIgetattetmely     .o.
                HarmRuleeomely            .o.
                HarmRulefelteomely        .o.
                HarmRuleszorelolmely      .o.
                HarmRulenook              .o.
                HarmRulenookmely          .o.
                Cleanup                 .o.
                ToUpCase ;         

echo ">>> read in enhuigel <<<"
read lexc lexc/verb/enhuigel.lexc
define Lexiconl

define Grammarl  Filter1               .o. 
                Lexiconl               .o.                
                CleanupEndings        .o.
                Suffixl               .o.
                HarmRuleAAA           .o. 
                HarmRuleAA            .o.                
                HarmRuleIgeu          .o. 
                HarmRuleIgeuo         .o.
                HarmRuleIgea          .o. 
                HarmRuleIgee          .o.
                HarmRuleIgeo          .o.  
                HarmRuleIgeo2         .o. 
                HarmRuleIgeaa         .o. 
                HarmRuleIgeija1        .o. 
                HarmRuleIgejatokitek1  .o. 
                HarmRuleIgejakik1      .o. 
                HarmRuleIgetattet     .o.
                HarmRuleeo            .o.
                HarmRulefelteo        .o.
                HarmRulefelteo1        .o.
                HarmRulej             .o.
                HarmRuletatt             .o.
                HarmRuleszorelol      .o.
                HarmRuleaen           .o.
                HarmRuleaet           .o.
                HarmRuleoe2           .o.
                HarmRuleae2           .o.
                HarmRulesj            .o.
                HarmRuleess           .o.
                HarmRuleAAAmely           .o. 
                HarmRuleAAmely            .o.                
                HarmRuleIgeumely          .o. 
                HarmRuleIgeuomely          .o. 
                HarmRuleIgeamely          .o. 
                HarmRuleIgeemely          .o.
                HarmRuleIgeomely          .o.  
                HarmRuleIgeo2mely         .o. 
                HarmRuleIgeaamely         .o. 
                HarmRuleIgeija1mely        .o. 
                HarmRuleIgejatokitek1mely  .o. 
                HarmRuleIgejakik1mely      .o. 
                HarmRuleIgetattetmely     .o.
                HarmRuleeomely            .o.
                HarmRulefelteomely        .o.
                HarmRuleszorelolmely      .o.
                HarmRulenook              .o.
                HarmRulenookmely          .o.
                Cleanup                 .o.
                ToUpCase ;         

echo ">>> read in enhuigem <<<"
read lexc lexc/verb/enhuigem.lexc
define Lexiconm

define Grammarm  Filter1               .o. 
                Lexiconm               .o.                
                CleanupEndings        .o.
                Suffixl               .o.
                HarmRuleAAA           .o. 
                HarmRuleAA            .o.                
                HarmRuleIgeu          .o. 
                HarmRuleIgeuo         .o.
                HarmRuleIgea          .o. 
                HarmRuleIgee          .o.
                HarmRuleIgeo          .o.  
                HarmRuleIgeo2         .o. 
                HarmRuleIgeaa         .o. 
                HarmRuleIgeija1        .o. 
                HarmRuleIgejatokitek1  .o. 
                HarmRuleIgejakik1      .o. 
                HarmRuleIgetattet     .o.
                HarmRuleeo            .o.
                HarmRulefelteo        .o.
                HarmRulej             .o.
                HarmRuletatt             .o.
                HarmRuleszorelol      .o.
                HarmRuleaen           .o.
                HarmRuleaet           .o.
                HarmRuleoe2           .o.
                HarmRuleae2           .o.
                HarmRulesj            .o.
                HarmRuleess           .o.
                HarmRuleAAAmely           .o. 
                HarmRuleAAmely            .o.                
                HarmRuleIgeumely          .o. 
                HarmRuleIgeuomely          .o. 
                HarmRuleIgeamely          .o. 
                HarmRuleIgeemely          .o.
                HarmRuleIgeomely          .o.  
                HarmRuleIgeo2mely         .o. 
                HarmRuleIgeaamely         .o. 
                HarmRuleIgeija1mely        .o. 
                HarmRuleIgejatokitek1mely  .o. 
                HarmRuleIgejakik1mely      .o. 
                HarmRuleIgetattetmely     .o.
                HarmRuleeomely            .o.
                HarmRulefelteomely        .o.
                HarmRuleszorelolmely      .o.
                HarmRulenook              .o.
                HarmRulenookmely          .o.
                Cleanup                 .o.
                ToUpCase ;         

echo ">>> read in enhuigemik <<<"
read lexc lexc/verb/enhuigemik.lexc
define Lexiconmik

define Grammarmik  Filter1               .o. 
                Lexiconmik               .o.                
                CleanupEndings        .o.
                Suffixl               .o.
                HarmRuleAAA           .o. 
                HarmRuleAA            .o.                
                HarmRuleIgeu          .o. 
                HarmRuleIgeuo         .o.
                HarmRuleIgea          .o. 
                HarmRuleIgee          .o.
                HarmRuleIgeo          .o.  
                HarmRuleIgeo2         .o. 
                HarmRuleIgeaa         .o. 
                HarmRuleIgeija1        .o. 
                HarmRuleIgejatokitek1  .o. 
                HarmRuleIgejakik1      .o. 
                HarmRuleIgetattet     .o.
                HarmRuleeo            .o.
                HarmRulefelteo        .o.
                HarmRulej             .o.
                HarmRuletatt             .o.
                HarmRuleszorelol      .o.
                HarmRuleaen           .o.
                HarmRuleaet           .o.
                HarmRuleoe2           .o.
                HarmRuleae2           .o.
                HarmRulesj            .o.
                HarmRuleess           .o.
                HarmRuleAAAmely           .o. 
                HarmRuleAAmely            .o.                
                HarmRuleIgeumely          .o. 
                HarmRuleIgeuomely          .o. 
                HarmRuleIgeamely          .o. 
                HarmRuleIgeemely          .o.
                HarmRuleIgeomely          .o.  
                HarmRuleIgeo2mely         .o. 
                HarmRuleIgeaamely         .o. 
                HarmRuleIgeija1mely        .o. 
                HarmRuleIgejatokitek1mely  .o. 
                HarmRuleIgejakik1mely      .o. 
                HarmRuleIgetattetmely     .o.
                HarmRuleeomely            .o.
                HarmRulefelteomely        .o.
                HarmRuleszorelolmely      .o.
                HarmRulenook              .o.
                HarmRulenookmely          .o.
                Cleanup                 .o.
                ToUpCase ;         

echo ">>> read in enhuigen <<<"
read lexc lexc/verb/enhuigen.lexc
define Lexiconn

define Grammarn  Filter1               .o. 
                Lexiconn               .o.                
                CleanupEndings        .o.
                Suffixl               .o.
                HarmRuleAAA           .o. 
                HarmRuleAA            .o.                
                HarmRuleIgeu          .o. 
                HarmRuleIgeuo         .o.
                HarmRuleIgea          .o. 
                HarmRuleIgee          .o.
                HarmRuleIgeo          .o.  
                HarmRuleIgeo2         .o. 
                HarmRuleIgeaa         .o. 
                HarmRuleIgeija1        .o. 
                HarmRuleIgejatokitek1  .o. 
                HarmRuleIgejakik1      .o. 
                HarmRuleIgetattet     .o.
                HarmRuleeo            .o.
                HarmRulefelteo        .o.
                HarmRulej             .o.
                HarmRuletatt             .o.
                HarmRuleszorelol      .o.
                HarmRuleaen           .o.
                HarmRuleaet           .o.
                HarmRuleoe2           .o.
                HarmRuleae2           .o.
                HarmRulesj            .o.
                HarmRuleess           .o.
                HarmRuleAAAmely           .o. 
                HarmRuleAAmely            .o.                
                HarmRuleIgeumely          .o. 
                HarmRuleIgeuomely          .o. 
                HarmRuleIgeamely          .o. 
                HarmRuleIgeemely          .o.
                HarmRuleIgeomely          .o.  
                HarmRuleIgeo2mely         .o. 
                HarmRuleIgeaamely         .o. 
                HarmRuleIgeija1mely        .o. 
                HarmRuleIgejatokitek1mely  .o. 
                HarmRuleIgejakik1mely      .o. 
                HarmRuleIgetattetmely     .o.
                HarmRuleeomely            .o.
                HarmRulefelteomely        .o.
                HarmRuleszorelolmely      .o.
                HarmRulenook              .o.
                HarmRulenookmely          .o.
                Cleanup                 .o.
                ToUpCase ;         

echo ">>> read in enhuigeo <<<"
read lexc lexc/verb/enhuigeo.lexc
define Lexicono

define Grammaro  Filter1               .o. 
                Lexicono               .o.                
                CleanupEndings        .o.
                Suffixl               .o.
                HarmRuleAAA           .o. 
                HarmRuleAA            .o.                
                HarmRuleIgeu          .o. 
                HarmRuleIgeuo         .o.
                HarmRuleIgea          .o. 
                HarmRuleIgee          .o.
                HarmRuleIgeo          .o.  
                HarmRuleIgeo2         .o. 
                HarmRuleIgeoe          .o.  
                HarmRuleIgeaa         .o. 
                HarmRuleIgeija1        .o. 
                HarmRuleIgejatokitek1  .o. 
                HarmRuleIgejakik1      .o. 
                HarmRuleIgetattet     .o.
                HarmRuleeo            .o.
                HarmRulefelteo        .o.
                HarmRulej             .o.
                HarmRuletatt             .o.
                HarmRuleszorelol      .o.
                HarmRuleaen           .o.
                HarmRuleaet           .o.
                HarmRuleoe2           .o.
                HarmRuleae2           .o.
                HarmRulesj            .o.
                HarmRuleess           .o.
                HarmRuleAAAmely           .o. 
                HarmRuleAAmely            .o.                
                HarmRuleIgeumely          .o. 
                HarmRuleIgeuomely          .o. 
                HarmRuleIgeamely          .o. 
                HarmRuleIgeemely          .o.
                HarmRuleIgeomely          .o.  
                HarmRuleIgeo2mely         .o. 
                HarmRuleIgeaamely         .o. 
                HarmRuleIgeija1mely        .o. 
                HarmRuleIgejatokitek1mely  .o. 
                HarmRuleIgejakik1mely      .o. 
                HarmRuleIgetattetmely     .o.
                HarmRuleeomely            .o.
                HarmRulefelteomely        .o.
                HarmRuleszorelolmely      .o.
                HarmRulenook              .o.
                HarmRulenookmely          .o.
                Cleanup                 .o.
                ToUpCase ;         

echo ">>> read in enhuigeoik <<<"
read lexc lexc/verb/enhuigeoik.lexc
define Lexiconoik

define Grammaroik  Filter1               .o. 
                Lexiconoik               .o.                
                CleanupEndings        .o.
                Suffixl               .o.
                HarmRuleAAA           .o. 
                HarmRuleAA            .o.                
                HarmRuleIgeu          .o. 
                HarmRuleIgeuo         .o.
                HarmRuleIgea          .o. 
                HarmRuleIgee          .o.
                HarmRuleIgeo          .o.  
                HarmRuleIgeo2         .o. 
                HarmRuleIgeoe          .o.  
                HarmRuleIgeaa         .o. 
                HarmRuleIgeija1        .o. 
                HarmRuleIgejatokitek1  .o. 
                HarmRuleIgejakik1      .o. 
                HarmRuleIgetattet     .o.
                HarmRuleIgetattetoe   .o.
                HarmRuleeo            .o.
                HarmRulefelteo        .o.
                HarmRulej             .o.
                HarmRuletatt             .o.
                HarmRuleszorelol      .o.
                HarmRuleaen           .o.
                HarmRuleaet           .o.
                HarmRuleoe2           .o.
                HarmRuleae2           .o.
                HarmRulesj            .o.
                HarmRuleess           .o.
                HarmRuleAAAmely           .o. 
                HarmRuleAAmely            .o.                
                HarmRuleIgeumely          .o. 
                HarmRuleIgeuomely          .o. 
                HarmRuleIgeamely          .o. 
                HarmRuleIgeemely          .o.
                HarmRuleIgeomely          .o.  
                HarmRuleIgeo2mely         .o. 
                HarmRuleIgeaamely         .o. 
                HarmRuleIgeija1mely        .o. 
                HarmRuleIgejatokitek1mely  .o. 
                HarmRuleIgejakik1mely      .o. 
                HarmRuleIgetattetmely     .o.
                HarmRuleeomely            .o.
                HarmRulefelteomely        .o.
                HarmRuleszorelolmely      .o.
                HarmRulenook              .o.
                HarmRulenookmely          .o.
                Cleanup                 .o.
                ToUpCase ;         

echo ">>> read in enhuigep <<<"
read lexc lexc/verb/enhuigep.lexc
define Lexiconp

define Grammarp  Filter1               .o. 
                Lexiconp               .o.                
                CleanupEndings        .o.
                Suffixl               .o.
                HarmRuleAAA           .o. 
                HarmRuleAA            .o.                
                HarmRuleIgeu          .o. 
                HarmRuleIgeuo         .o.
                HarmRuleIgea          .o. 
                HarmRuleIgee          .o.
                HarmRuleIgeo          .o.  
                HarmRuleIgeo2         .o. 
                HarmRuleIgeaa         .o. 
                HarmRuleIgeija1        .o. 
                HarmRuleIgejatokitek1  .o. 
                HarmRuleIgejakik1      .o. 
                HarmRuleIgetattet     .o.
                HarmRuleeo            .o.
                HarmRulefelteo        .o.
                HarmRulej             .o.
                HarmRuletatt             .o.
                HarmRuleszorelol      .o.
                HarmRuleaen           .o.
                HarmRuleaet           .o.
                HarmRuleoe2           .o.
                HarmRuleae2           .o.
                HarmRulesj            .o.
                HarmRuleess           .o.
                HarmRuleAAAmely           .o. 
                HarmRuleAAmely            .o.                
                HarmRuleIgeumely          .o. 
                HarmRuleIgeuomely          .o. 
                HarmRuleIgeamely          .o. 
                HarmRuleIgeemely          .o.
                HarmRuleIgeomely          .o.  
                HarmRuleIgeo2mely         .o. 
                HarmRuleIgeaamely         .o. 
                HarmRuleIgeija1mely        .o. 
                HarmRuleIgejatokitek1mely  .o. 
                HarmRuleIgejakik1mely      .o. 
                HarmRuleIgetattetmely     .o.
                HarmRuleeomely            .o.
                HarmRulefelteomely        .o.
                HarmRuleszorelolmely      .o.
                HarmRulenook              .o.
                HarmRulenookmely          .o.
                Cleanup                 .o.
                ToUpCase ;         

echo ">>> read in enhuigeqik <<<"
read lexc lexc/verb/enhuigeqik.lexc
define Lexiconqik

define Grammarqik  Filter1               .o. 
                Lexiconqik               .o.                
                CleanupEndings        .o.
                Suffixl               .o.
                HarmRuleAAA           .o. 
                HarmRuleAA            .o.                
                HarmRuleIgeu          .o. 
                HarmRuleIgeuo         .o.
                HarmRuleIgea          .o. 
                HarmRuleIgee          .o.
                HarmRuleIgeo          .o.  
                HarmRuleIgeo2         .o. 
                HarmRuleIgeoe          .o.  
                HarmRuleIgeoue        .o.
                HarmRuleIgeaa         .o. 
                HarmRuleIgeija1        .o. 
                HarmRuleIgejatokitek1  .o. 
                HarmRuleIgejakik1      .o. 
                HarmRuleIgetattet     .o.
                HarmRuleeo            .o.
                HarmRulefelteo        .o.
                HarmRulej             .o.
                HarmRuletatt             .o.
                HarmRuleszorelol      .o.
                HarmRuleaen           .o.
                HarmRuleaet           .o.
                HarmRuleoe2           .o.
                HarmRuleae2           .o.
                HarmRulesj            .o.
                HarmRuleess           .o.
                HarmRuleAAAmely           .o. 
                HarmRuleAAmely            .o.                
                HarmRuleIgeumely          .o. 
                HarmRuleIgeuomely          .o. 
                HarmRuleIgeamely          .o. 
                HarmRuleIgeemely          .o.
                HarmRuleIgeomely          .o.  
                HarmRuleIgeo2mely         .o. 
                HarmRuleIgeaamely         .o. 
                HarmRuleIgeija1mely        .o. 
                HarmRuleIgejatokitek1mely  .o. 
                HarmRuleIgejakik1mely      .o. 
                HarmRuleIgetattetmely     .o.
                HarmRuleeomely            .o.
                HarmRulefelteomely        .o.
                HarmRuleszorelolmely      .o.
                HarmRulenook              .o.
                HarmRulenookmely          .o.
                Cleanup                 .o.
                ToUpCase ;         

echo ">>> read in enhuiger <<<"
read lexc lexc/verb/enhuiger.lexc
define Lexiconr

define Grammarr  Filter1               .o. 
                Lexiconr               .o.                
                CleanupEndings        .o.
                Suffixl               .o.
                HarmRuleAAA           .o. 
                HarmRuleAA            .o.                
                HarmRuleIgeu          .o. 
                HarmRuleIgeuo         .o.
                HarmRuleIgea          .o. 
                HarmRuleIgee          .o.
                HarmRuleIgeo          .o.  
                HarmRuleIgeo2         .o. 
                HarmRuleIgeaa         .o. 
                HarmRuleIgeija1        .o. 
                HarmRuleIgejatokitek1  .o. 
                HarmRuleIgejakik1      .o. 
                HarmRuleIgetattet     .o.
                HarmRuleeo            .o.
                HarmRulefelteo        .o.
                HarmRulej             .o.
                HarmRuletatt             .o.
                HarmRuleszorelol      .o.
                HarmRuleaen           .o.
                HarmRuleaet           .o.
                HarmRuleoe2           .o.
                HarmRuleae2           .o.
                HarmRulesj            .o.
                HarmRuleess           .o.
                HarmRuleAAAmely           .o. 
                HarmRuleAAmely            .o.                
                HarmRuleIgeumely          .o. 
                HarmRuleIgeuomely          .o. 
                HarmRuleIgeamely          .o. 
                HarmRuleIgeemely          .o.
                HarmRuleIgeomely          .o.  
                HarmRuleIgeo2mely         .o. 
                HarmRuleIgeaamely         .o. 
                HarmRuleIgeija1mely        .o. 
                HarmRuleIgejatokitek1mely  .o. 
                HarmRuleIgejakik1mely      .o. 
                HarmRuleIgetattetmely     .o.
                HarmRuleeomely            .o.
                HarmRulefelteomely        .o.
                HarmRuleszorelolmely      .o.
                HarmRulenook              .o.
                HarmRulenookmely          .o.
                Cleanup                 .o.
                ToUpCase ;         

echo ">>> read in enhuiges <<<"
read lexc lexc/verb/enhuiges.lexc
define Lexicons

define Grammars  Filter1               .o. 
                Lexicons               .o.                
                CleanupEndings        .o.
                Suffixl               .o.
                HarmRuleAAA           .o. 
                HarmRuleAA            .o.                
                HarmRuleIgeu          .o. 
                HarmRuleIgeuo         .o.
                HarmRuleIgea          .o. 
                HarmRuleIgee          .o.
                HarmRuleIgeo          .o.  
                HarmRuleIgeo2         .o. 
                HarmRuleIgeaa         .o. 
                HarmRuleIgeija1        .o. 
                HarmRuleIgejatokitek1  .o. 
                HarmRuleIgejakik1      .o. 
                HarmRuleIgetattet     .o.
                HarmRuleeo            .o.
                HarmRulefelteo        .o.
                HarmRulej             .o.
                HarmRuletatt             .o.
                HarmRuleszorelol      .o.
                HarmRuleaen           .o.
                HarmRuleaet           .o.
                HarmRuleoe2           .o.
                HarmRuleae2           .o.
                HarmRulesj            .o.
                HarmRuleess           .o.
                HarmRuleAAAmely           .o. 
                HarmRuleAAmely            .o.                
                HarmRuleIgeumely          .o. 
                HarmRuleIgeuomely          .o. 
                HarmRuleIgeamely          .o. 
                HarmRuleIgeemely          .o.
                HarmRuleIgeomely          .o.  
                HarmRuleIgeo2mely         .o. 
                HarmRuleIgeaamely         .o. 
                HarmRuleIgeija1mely        .o. 
                HarmRuleIgejatokitek1mely  .o. 
                HarmRuleIgejakik1mely      .o. 
                HarmRuleIgetattetmely     .o.
                HarmRuleeomely            .o.
                HarmRulefelteomely        .o.
                HarmRuleszorelolmely      .o.
                HarmRulenook              .o.
                HarmRulenookmely          .o.
                Cleanup                 .o.
                ToUpCase ;         

echo ">>> read in enhuigeszt <<<"
read lexc lexc/verb/enhuigeszt.lexc
define Lexiconszt

define Grammarszt  Filter1               .o. 
                Lexiconszt               .o.                
                CleanupEndings        .o.
                Suffixl               .o.
                HarmRuleAAA           .o. 
                HarmRuleAA            .o.                
                HarmRuleIgeu          .o. 
                HarmRuleIgeuo         .o.
                HarmRuleIgea          .o. 
                HarmRuleIgee          .o.
                HarmRuleIgeo          .o.  
                HarmRuleIgeo2         .o. 
                HarmRuleIgeaa         .o. 
                HarmRuleIgeija1        .o. 
                HarmRuleIgejatokitek1  .o. 
                HarmRuleIgejakik1      .o. 
                HarmRuleIgetattet     .o.
                HarmRuleeo            .o.
                HarmRulefelteo        .o.
                HarmRulej             .o.
                HarmRuletatt             .o.
                HarmRuleszorelol      .o.
                HarmRuleaen           .o.
                HarmRuleaet           .o.
                HarmRuleoe2           .o.
                HarmRuleae2           .o.
                HarmRulesj            .o.
                HarmRuleess           .o.
                HarmRuleAAAmely           .o. 
                HarmRuleAAmely            .o.                
                HarmRuleIgeumely          .o. 
                HarmRuleIgeuomely          .o. 
                HarmRuleIgeamely          .o. 
                HarmRuleIgeemely          .o.
                HarmRuleIgeomely          .o.  
                HarmRuleIgeo2mely         .o. 
                HarmRuleIgeaamely         .o. 
                HarmRuleIgeija1mely        .o. 
                HarmRuleIgejatokitek1mely  .o. 
                HarmRuleIgejakik1mely      .o. 
                HarmRuleIgetattetmely     .o.
                HarmRuleeomely            .o.
                HarmRulefelteomely        .o.
                HarmRuleszorelolmely      .o.
                HarmRulenook              .o.
                HarmRulenookmely          .o.
                Cleanup                 .o.
                ToUpCase ;         

echo ">>> read in enhuiget <<<"
read lexc lexc/verb/enhuiget.lexc
define Lexicont

define Grammart  Filter1               .o. 
                Lexicont               .o.                
                CleanupEndings        .o.
                Suffixl               .o.
                HarmRuleAAA           .o. 
                HarmRuleAA            .o.                
                HarmRuleIgeu          .o. 
                HarmRuleIgeuo         .o.
                HarmRuleIgea          .o. 
                HarmRuleIgee          .o.
                HarmRuleIgeo          .o.  
                HarmRuleIgeou         .o.
                HarmRuleIgeoe         .o.
                HarmRuleIgeo2         .o. 
                HarmRuleIgeaa         .o. 
                HarmRuleIgeija1        .o. 
                HarmRuleIgejatokitek1  .o. 
                HarmRuleIgejakik1      .o. 
                HarmRuleIgetattet     .o.
                HarmRuleeo            .o.
                HarmRulefelteo        .o.
                HarmRulej             .o.
                HarmRuletatt          .o.
                HarmRuleszorelol      .o.
                HarmRuleaen           .o.
                HarmRuleaet           .o.
                HarmRuleoe2           .o.
                HarmRuleae2           .o.
                HarmRulesj            .o.
                HarmRulesj1           .o.
                HarmRuleess           .o.
                HarmRuleAAAmely           .o. 
                HarmRuleAAmely            .o.                
                HarmRuleIgeumely          .o. 
                HarmRuleIgeuomely          .o. 
                HarmRuleIgeamely          .o. 
                HarmRuleIgeemely          .o.
                HarmRuleIgeomely          .o.  
                HarmRuleIgeo2mely         .o. 
                HarmRuleIgeaamely         .o. 
                HarmRuleIgeija1mely        .o. 
                HarmRuleIgejatokitek1mely  .o. 
                HarmRuleIgejakik1mely      .o. 
                HarmRuleIgetattetmely     .o.
                HarmRuleeomely            .o.
                HarmRulefelteomely        .o.
                HarmRuleszorelolmely      .o.
                HarmRulenook              .o.
                HarmRulenookmely          .o.
                Cleanup                 .o.
                ToUpCase ;         

echo ">>> read in enhuigeu <<<"
read lexc lexc/verb/enhuigeu.lexc
define Lexiconu

define Grammaru  Filter1               .o. 
                Lexiconu               .o.                
                CleanupEndings        .o.
                Suffixl               .o.
                HarmRuleAAA           .o. 
                HarmRuleAA            .o.                
                HarmRuleIgeu          .o. 
                HarmRuleIgeuo         .o.
                HarmRuleIgea          .o. 
                HarmRuleIgee          .o.
                HarmRuleIgeo          .o.  
                HarmRuleIgeo2         .o. 
                HarmRuleIgeaa         .o. 
                HarmRuleIgeija1        .o. 
                HarmRuleIgejatokitek1  .o. 
                HarmRuleIgejakik1      .o. 
                HarmRuleIgetattet     .o.
                HarmRuleeo            .o.
                HarmRulefelteo        .o.
                HarmRulej             .o.
                HarmRuletatt             .o.
                HarmRuleszorelol      .o.
                HarmRuleaen           .o.
                HarmRuleaet           .o.
                HarmRuleoe2           .o.
                HarmRuleae2           .o.
                HarmRulesj            .o.
                HarmRuleess           .o.
                HarmRuleAAAmely           .o. 
                HarmRuleAAmely            .o.                
                HarmRuleIgeumely          .o. 
                HarmRuleIgeuomely          .o. 
                HarmRuleIgeamely          .o. 
                HarmRuleIgeemely          .o.
                HarmRuleIgeomely          .o.  
                HarmRuleIgeo2mely         .o. 
                HarmRuleIgeaamely         .o. 
                HarmRuleIgeija1mely        .o. 
                HarmRuleIgejatokitek1mely  .o. 
                HarmRuleIgejakik1mely      .o. 
                HarmRuleIgetattetmely     .o.
                HarmRuleeomely            .o.
                HarmRulefelteomely        .o.
                HarmRuleszorelolmely      .o.
                HarmRulenook              .o.
                HarmRulenookmely          .o.
                Cleanup                 .o.
                ToUpCase ;         

echo ">>> read in enhuigev <<<"
read lexc lexc/verb/enhuigev.lexc
define Lexiconv

define Grammarv  Filter1               .o. 
                Lexiconv               .o.                
                CleanupEndings        .o.
                Suffixl               .o.
                HarmRuleAAA           .o. 
                HarmRuleAA            .o.                
                HarmRuleIgeu          .o. 
                HarmRuleIgeuo         .o.
                HarmRuleIgea          .o. 
                HarmRuleIgee          .o.
                HarmRuleIgeo          .o.  
                HarmRuleIgeo2         .o. 
                HarmRuleIgeaa         .o. 
                HarmRuleIgeija1        .o. 
                HarmRuleIgejatokitek1  .o. 
                HarmRuleIgejakik1      .o. 
                HarmRuleIgetattet     .o.
                HarmRuleeo            .o.
                HarmRulefelteo        .o.
                HarmRulej             .o.
                HarmRuletatt             .o.
                HarmRuleszorelol      .o.
                HarmRuleaen           .o.
                HarmRuleaet           .o.
                HarmRuleoe2           .o.
                HarmRuleae2           .o.
                HarmRulesj            .o.
                HarmRuleess           .o.
                HarmRuleAAAmely           .o. 
                HarmRuleAAmely            .o.                
                HarmRuleIgeumely          .o. 
                HarmRuleIgeuomely          .o. 
                HarmRuleIgeamely          .o. 
                HarmRuleIgeemely          .o.
                HarmRuleIgeomely          .o.  
                HarmRuleIgeo2mely         .o. 
                HarmRuleIgeaamely         .o. 
                HarmRuleIgeija1mely        .o. 
                HarmRuleIgejatokitek1mely  .o. 
                HarmRuleIgejakik1mely      .o. 
                HarmRuleIgetattetmely     .o.
                HarmRuleeomely            .o.
                HarmRulefelteomely        .o.
                HarmRuleszorelolmely      .o.
                HarmRulenook              .o.
                HarmRulenookmely          .o.
                Cleanup                 .o.
                ToUpCase ;         

echo ">>> read in enhuigefo <<<"
read lexc lexc/verb/enhuigefo.lexc
define Lexiconfo

define Grammarfo  Filter1               .o. 
                Lexiconfo               .o.                
                CleanupEndings        .o.
                Suffixl               .o.
                HarmRuleAAA           .o. 
                HarmRuleAA            .o.                
                HarmRuleIgeu          .o. 
                HarmRuleIgeuo         .o.
                HarmRuleIgea          .o. 
                HarmRuleIgee          .o.
                HarmRuleIgeo          .o.  
                HarmRuleIgeoe         .o.
                HarmRuleIgeo2         .o. 
                HarmRuleIgeou         .o.
                HarmRuleIgeaa         .o. 
                HarmRuleIgeija1        .o. 
                HarmRuleIgejatokitek1  .o. 
                HarmRuleIgejakik1      .o. 
                HarmRuleIgetattet     .o.
                HarmRuleeo            .o.
                HarmRulefelteo        .o.
                HarmRulej             .o.
                HarmRuletatt          .o.
                HarmRuleszorelol      .o.
                HarmRuleaen           .o.
                HarmRuleaet           .o.
                HarmRuleoe2           .o.
                HarmRuleae2           .o.
                HarmRulesj            .o.
                HarmRulesj1           .o.
                HarmRuleess           .o.
                HarmRuleAAAmely           .o. 
                HarmRuleAAmely            .o.                
                HarmRuleIgeumely          .o. 
                HarmRuleIgeuomely          .o. 
                HarmRuleIgeamely          .o. 
                HarmRuleIgeemely          .o.
                HarmRuleIgeomely          .o.  
                HarmRuleIgeo2mely         .o. 
                HarmRuleIgeaamely         .o. 
                HarmRuleIgeija1mely        .o. 
                HarmRuleIgejatokitek1mely  .o. 
                HarmRuleIgejakik1mely      .o. 
                HarmRuleIgetattetmely     .o.
                HarmRuleeomely            .o.
                HarmRulefelteomely        .o.
                HarmRuleszorelolmely      .o.
                HarmRulenook              .o.
                HarmRulenookmely          .o.
                Cleanup                 .o.
                ToUpCase ;         

regex Grammar | Grammarik |  Grammar2 | Grammar2ik | Grammar4ik | Grammar5 | Grammar5ik | Grammar6 | Grammar7 | Grammar7ik | Grammarikszt | Grammar8 | Grammar8ik | Grammara | Grammaraik | Grammarbik | Grammarc | Grammarcik | Grammard | Grammareik | Grammarf | Grammarg | Grammargik | Grammarh | Grammariik | Grammarjik | Grammark | Grammarl | Grammarm | Grammarmik | Grammarn | Grammaroik | Grammaro | Grammarp | Grammarqik | Grammarr | Grammars | Grammarszt | Grammart | Grammaru | Grammarv  | Grammarfo  ;
